【裁判字號】    99,上重更(三),2
【裁判日期】    990331
【裁判案由】    毒品危害防制條例等
【裁判全文】
臺灣高等法院刑事判決             99年度上重更(三)字第2號
上  訴  人
即  被  告  甲○○
選任辯護人  黃國鐘律師
上列上訴人即被告因違反毒品危害防制條例等案件，不服臺灣新
竹地方法院九十五年度重訴字第九號，中華民國九十六年八月二
十八日第一審判決（起訴案號：臺灣新竹地方法院檢察署九十五
年度偵字第八三一、八三二號），提起上訴，判決後經最高法院
第三次發回更審，本院判決如下：
    主  文
原判決關於甲○○部分撤銷。
甲○○共同連續未經許可，製造可發射子彈具有殺傷力之改造手
槍，未遂，累犯，處有期徒刑陸年貳月，併科罰金新臺幣貳拾肆
萬元，罰金如易服勞役，以新臺幣仟元折算壹日；扣案如附表
一、三及附表二編號1 至7 、編號10至12所示之物，均沒收。又
共同連續販賣第一級毒品，累犯，處無期徒刑，褫奪公權終身；
扣案如附表五、六所示之物，均沒收銷燬，扣案如附表四、五之
一、七所示之物，均沒收；販賣毒品所得財物新臺幣壹佰零貳萬
肆仟元與陳玉玲連帶沒收，如全部或一部不能沒收時，以其二人
財產連帶抵償之。應執行無期徒刑，併科罰金新臺幣貳拾肆萬元
，罰金如易服勞役，以新臺幣仟元折算壹日，褫奪公權終身；
扣案如附表五、六所示之物，均沒收銷燬，扣案如附表一、三、
四、五之一、七及附表二編號1 至7 、編號10至12所示之物，均
沒收；販賣毒品所得財物新臺幣壹佰零貳萬肆仟元與陳玉玲連帶
沒收之，如全部或一部不能沒收時，以其二人財產連帶抵償之。
    事  實
一、甲○○前於民國八十三年間因違反肅清煙毒條例案件，經臺
    灣新竹地方法院以八十三年度重訴字第一一七號判處有期徒
    刑三年六月確定；復於八十四年間再因違反肅清煙毒條例及
    麻醉藥品管理條例案件，經臺灣新竹地方法院以八十四年度
    訴字第五二六號分別判處有期徒刑三年六月（煙毒）及五月
    （麻藥），應執行有期徒刑三年八月確定，經執行後，於八
    十七年八月七日縮短刑期假釋出監，嗣經撤銷假釋，於八十
    八年十二月二十四日入監執行殘刑有期徒刑三年十月二十九
    日，於九十二年八月五日縮短刑期執行完畢（於本案構成累
    犯）。又於九十三年間因施用第一、二級毒品案件，經臺灣
    新竹地方法院以九十三年度訴字第三五三號判處有期徒刑八
    月（施用一級毒品）及五月（施用二級毒品），應執行有期
    徒刑一年一月確定，因甲○○未到案執行，而於九十四年四
    月九日經臺灣新竹地方法院檢察署發布通緝，於同年十二月
    二十七日又因竊盜案件，經臺灣桃園地方法院檢察署發布通
    緝（另於九十五年一月二十六日因施用第一、二級毒品，經
    臺灣新竹地方法院以九十五年度訴字第三八二號判處有期徒
    刑九月及六月，應執行有期徒刑一年二月確定，經執行至九
    十六年八月二十一日因減刑執行完畢出監）。
二、詎甲○○仍不知悔改，明知可發射子彈具有殺傷力之改造槍
    枝，及具有殺傷力之子彈，分屬槍砲彈藥刀械管制條例第四
    條第一項第一款、第二款所管制之物品，非經許可，不得製
    造及持有。竟自九十四年十二月初起，與林敏富（業經本院
    以九十六年度上重訴字第八七號判處有期徒刑六年，併科罰
    金新臺幣三十萬元確定）未經許可，共同基於製造可發射子
    彈具有殺傷力改造槍枝、製造具殺傷力子彈，持有可發射子
    彈具有殺傷力改造槍枝之概括犯意聯絡，及持有具殺傷力子
    彈之犯意聯絡，由甲○○提供新竹市○○路一二００巷八十
    六弄八號租屋處之地下室，作為工作場所，並由甲○○提供
    其所有如附表一所示之製造工具，及自九十四年十二月初起
    ，在臺北縣三重市某不詳處所，連續七次向某不詳姓名、年
    籍之人，購買如附表二編號1 至7 所示可發射子彈具有殺傷
    力改造手槍七支，其中一次同時購買如附表二編號8 所示制
    式子彈五顆（其中９ｍｍ一顆具殺傷力，０．３８吋四顆，
    其中一顆有殺傷力，四顆無殺傷力），攜回上址租處地下室
    ，而無故持有上開槍枝、子彈，並以之作為樣本，二人即參
    酌上開購得之手槍及子彈樣式，利用附表一所示之工具，或
    由二人分工磨造、去除槍管阻鐵、換裝土造金屬轉輪，而製
    造可發射子彈具有殺傷力之槍枝，或推由林敏富填製火藥而
    製造子彈，共同連續為下述之行為：
  (一)製造如附表三編號1 至8 所示未完成、尚不具殺傷力之改造
    手槍八支。
  (二)製造如附表二編號9 所示具有殺傷力之土造子彈三十七顆。
  (三)製造如附表二編號10所示無法擊發或發射動能不足、尚不具
    殺傷力之半成品土造子彈三十二顆。
  (四)製造如附表二編號11所示未完成、尚不具殺傷力之土造子彈
    八顆。
  (五)製造如附表二編號12所示金屬彈殼等二十七顆。
  (六)製造如附表三編號9 至15所示金屬槍管、撞針座、轉輪、滑
    套、撞針、彈簧及彈簧拉桿等槍枝零件。
    嗣於九十五年一月二十六日下午四時五十分許，在新竹市○
    ○路一二００巷八十六弄八號地下室為警查獲，並扣得如附
    表一、二、三所示之物品。
三、甲○○與陳玉玲（另行偵查，民國○○○年○月○日生，身
    分證統一編號：Ｚ000000000號，未經起訴）二人
    為男女朋友，均知悉海洛因、Ｎ，Ｎ二甲基安非他命、甲基
    安非他命，均具有成癮性、濫用性及社會危害性，分別屬於
    毒品危害防制條例第二條第二項第一、二款所列之第一、二
    級毒品，不得非法持有及販賣。詎甲○○與陳玉玲二人為牟
    取不法利益，乃共同基於販賣第一級毒品海洛因及第二級毒
    品Ｎ，Ｎ二甲基安非他命、甲基安非他命之概括犯意聯絡，
    並由甲○○負責就二人出資金額、買賣海洛因及安非他命支
    出、收入損益分別記帳，自九十四年間十一月一日起，分別
    在高雄、屏東等處，或由其中一人出資或共同出資新臺幣（
    下同）數十萬元或一百多萬元不等，多次共同向綽號「蔡董
    」「阿奇」等不詳姓名、年籍者，販入數量不詳之第一級毒
    品海洛因，及價格較便宜有異味之第二級毒品Ｎ，Ｎ二甲基
    安非他命、甲基安非他命，再由甲○○將所販入之第一級毒
    品海洛因加入葡萄糖稀釋，以增加重量，並以如附表四編號
    10之工具（壓縮器）壓製稀釋後之第一級毒品海洛因成支條
    狀；另亦由甲○○將所販入有異味之第二級毒品Ｎ，Ｎ二甲
    基安非他命、甲基安非他命，加入甘油，以其所有如附表四
    編號1 至9 之工具，以燒烤方式，去除異味，再共同以附表
    四編號11、12之電子磅秤、分裝袋加以秤重、分裝，而先後
    多次販賣予如附表八所示之人（買毒者姓名、毒品種類、買
    賣毒品時間及金額，均詳如附表八所示）。嗣於九十五年一
    月二十六日下午四時五十分許，在新竹市○○路一二００巷
    八十六弄八號地下室為警查獲，並扣得：
  (一)甲○○與陳玉玲二人為供販賣，而販入如附表五、六所示之
    第一級毒品海洛因及第二級毒品Ｎ，Ｎ二甲基安非他命、甲
    基安非他命。
  (二)甲○○與陳玉玲二人為增加重量稀釋販賣第一級毒品海洛因
    ，而買入如附表五之一所示之葡萄糖。
  (三)甲○○與陳玉玲二人為販賣第一級毒品海洛因及第二級毒品
    Ｎ，Ｎ二甲基安非他命、甲基安非他命所用如附表四、七所
    示之物。
四、案經新竹市警察局第一分局報告臺灣新竹地方法院檢察署檢
    察官偵查起訴。
    理  由
甲、證據能力：
一、按通緝經通知或公告後，檢察官、司法警察官得拘提被告或
    逕行逮捕之，刑事訴訟法第八十七條第一項定有明文。又檢
    察官、檢察事務官、司法警察官或司法警察逮捕被告、犯罪
    嫌疑人或執行拘提、羈押時，雖無搜索票，得逕行搜索其身
    體、隨身攜帶之物件、所使用之交通工具及其立即可觸及之
    處所，刑事訴訟法第一百三十條亦有明文。被告及辯護人辯
    稱：本件執行搜索時無搜索票，係違法搜索，故扣案之物品
    均無證據能力，不得作為本案論罪科刑之證據云云。惟查，
    被告甲○○係於九十四年八月九日因違反毒品危害防制條例
    案件，同年十二月二十七日因竊盜案件，分別經臺灣新竹地
    方法院檢察署及臺灣桃園地方法院檢察署發布通緝在案。本
    件新竹市警察局第一分局員警為查緝通緝犯甲○○，於九十
    五年一月二十六日十六時五十分許，至新竹市○○路一二０
    ０巷八十六弄八號訪查，出示證件經外勞同意進入屋內，並
    詢問屋內不知情之黃煥坤，經告知甲○○在地下室睡覺，警
    方即至地下室查看，發現甲○○躲在地下室衣櫃內，並在該
    衣櫃內發現如附表附表二至七之槍、彈及毒品等物，暨在地
    下室後方取獲如附表一製造槍彈之工具一批等情，此有搜索
    、扣押筆錄、扣押物品目錄表及查獲照片（參九十五年度偵
    字第八三二號偵查卷第三十七至一０一頁）在卷可稽，足徵
    警方既係在上址地下室衣櫃內查獲被告，且警方亦在被告所
    藏匿之衣櫃內起出如附表附表二至七之槍、彈及毒品等物，
    而上開被告所藏匿之衣櫃正是「被告立即可觸及之處所」，
    則警方此等因逮捕通緝犯即被告而在「被告立即可觸及之處
    所」扣押物品之程序，與首揭刑事訴訟法第一百三十條所規
    定之「司法警察官或司法警察逮捕被告、犯罪嫌疑人或執行
    拘提、羈押時，雖無搜索票，得逕行搜索其身體、隨身攜帶
    之物件、所使用之交通工具及『其立即可觸及之處所』」要
    件中之自被告立即可觸及之處所搜索扣押物品之規定相符，
    自係經合法搜索而取得，依法得作為本案之證據。退步言之
    ，縱警方在被告所藏匿之衣櫃中所起出之附表二至七之槍、
    彈及毒品等物，不符合刑事訴訟法第一百三十條所規定合法
    搜索之要件；暨警方另在上址地下室後方所取獲如附表一製
    造槍彈之工具一批部分，不符合上開刑事訴訟法第一百三十
    條所規定之要件，然按「除法律有規定外，實施刑事訴訟程
    序之公務員因違背法定程序取得之證據，其有無證據能力之
    認定，應審酌人權保障及公共利益之均衡維護」，刑事訴訟
    法第一百五十八條之四定有明文；再按「刑事訴訟，係以確
    定國家具體之刑罰權為目的，為保全證據並確保刑罰之執行
    ，於訴訟程序之進行，固有許實施強制處分之必要，惟強制
    處分之搜索、扣押，足以侵害個人之隱私權及財產權，若為
    達訴追之目的而漫無限制，許其不擇手段為之，於人權之保
    障，自有未周。故基於維持正當法律程序、司法純潔性及抑
    止違法偵查之原則，實施刑事訴訟程序之公務員不得任意違
    背法定程序實施搜索、扣押；至於違法搜索、扣押所取得之
    證據，若不分情節，一概以程序違法為由，否定其證據能力
    ，從究明事實真相之角度而言，難謂適當，且若僅因程序上
    之瑕疵，致使許多與事實相符之證據，無例外地被排除而不
    用，例如案情重大，然違背法定程序之情節輕微，若遽捨棄
    該證據不用，被告可能逍遙法外，此與國民感情相悖，難為
    社會所接受，自有害於審判之公平正義。因此，對於違法搜
    索、扣押所取得之證據，除法律另有規定外，為兼顧程序正
    義及發現實體真實，應由法院於個案審理中，就個人基本人
    權之保障及公共利益之均衡維護，依比例原則及法益權衡原
    則，予以客觀之判斷，亦即宜就(一)違背法定程序之程度。(二)
    違背法定程序時之主觀意圖（即實施搜索、扣押之公務員是
    否明知違法並故意為之）。(三)違背法定程序時之狀況（即程
    序之違反是否有緊急或不得已之情形）。(四)侵害犯罪嫌疑人
    或被告權益之種類及輕重。(五)犯罪所生之危險或實害。(六)禁
    止使用證據對於預防將來違法取得證據之效果。(七)偵審人員
    如依法定程序，有無發現該證據之必然性。(八)證據取得之違
    法對被告訴訟上防禦不利益之程度等情狀予以審酌，以決定
    應否賦予證據能力。」，最高法院著有九十三年台上字第六
    六四號判例可稽。從而，本案係警方因逮捕通緝犯即被告，
    而在被告藏匿處之衣櫃搜索出附表二至七之槍、彈及毒品等
    物，並在上址地下室後方搜索出附表一製造槍彈之工具一批
    等物，並因而查得被告有製造槍械及販賣第一、二毒品予多
    人之重大危害社會治安之犯行，則警方縱使係無票搜索，惟
    揆諸前開最高法院九十三年台上字第六六四號判例意旨所示
    ，本院認實施實施搜索、扣押之警方係為逮捕通緝犯即被告
    而搜索出扣案物品，且當時情況緊急，如不當場搜索扣押證
    物，即有可能被共犯或被告之親友隱匿或湮滅掉，再被告本
    即係通緝犯，警方本可依法逮捕，始在被告上開住處執行搜
    索，故警方之此等搜索並非藉詞任意執行搜索，況被告因此
    等證物而被查得前開製造槍械及販賣第一、二毒品之犯行，
    及時遏止毒品及槍械之流散，而搜索該住處時亦無損及被告
    其他財產，衡量被告所受損害尚屬輕微，反觀，被告所犯刑
    責甚重，且槍械、毒品一旦流入市面，影響深遠，需維護之
    公共利益顯然較大（最高法院九十五年度台上字第七一六二
    號刑事判決意旨參照），足認被告此等犯罪所生之危險或實
    害甚大，本院爰依前開刑事訴訟法第一百五十八條之四之規
    定及最高法院九十三年台上字第六六四號之判例意旨，認警
    方所扣得之如附表一至七所示之證物，均有證據能力。故被
    告辯護人辯稱：搜索不符合法律規定，扣押物品，不得作為
    證據云云，尚非可採。
二、又所謂「傳聞證據」之定義係指「審判外」所為之「陳述或
    所發生之敘述性動作」，而提出於法庭用來證明該敘述事項
    之真實性之證據（參照王兆鵬、陳運財等著【傳聞法則理論
    與實踐】第四十九、五十頁）。其中「敘述性動作」乃指使
    人可得而知其意涵之動作。基本上，證據係在公判庭上經過
    調查程序後方得以被採用。因此，以公判庭為基準以考量證
    據之性質時，「傳聞證據」自屬以公判庭外之供述為內容之
    證據。即係透過人之意思活動予以傳達，即供述者對於有關
    體驗之事實，經由知覺、記憶、表現、敘述或敘述性動作等
    過程予以傳達，故亦稱之為「供述證據」。此與「非供述證
    據」（非傳聞證據），即非透過人之意思活動予以傳達之證
    據，如物證、書證等之不同，在於人之傳達、保存之正確度
    無法與物證、書證相比。故本案以下所提到之扣案物證，如
    屬於上開「非供述證據」（非傳聞證據）性質，而僅係單純
    以物體之型態呈現（例如殺人案中之扣案兇刀即是此種性質
    ），並無上開傳聞法則排除之適用。因此，被告之辯護人主
    張如附表所示證物中之單據、名冊及帳冊等物，係屬被告之
    「自白」，不得單以該等「自白」作為證據云云，顯係誤解
    「自白」之定義（按自白是被告在偵審中就犯罪事實為認罪
    之陳述），其實該等扣案證物中之單據、名冊及帳冊等物並
    非屬於被告之「自白」，只是一種被告為本案犯行過程中之
    片段的記錄文件，本院再參酌其他證物及證人或被告之供述
    來解讀此等文件內容所表示出來的意義，故該等文件應係屬
    於物證之一種，係屬於非供述證據性質的證據，並無傳聞法
    則適用，且對於認定被告是否犯罪之待證事實，具有相當之
    關聯性者，應認具有證據能力。
三、被告及辯護人另主張：卷附「槍彈鑑定書」及「毒品鑑定書
    」均係審判外之陳述，且係本於違法搜索取得，無證據能力
    云云。查本件扣案證物係合法搜索扣押所得，且縱非合法搜
    索扣押所得，本院亦已依刑事訴訟法第一百五十八條之四之
    規定及最高法院九十三年台上字第六六四號之判例意旨而認
    均有證據能力，業如前述；又「被告以外之人於審判外之言
    詞或書面陳述，除法律有規定者外，不得作為證據」，刑事
    訴訟法第一百五十九條第一項固定有明文，然「鑑定之經過
    及其結果，應命鑑定人以言詞或報告」同法第二百零六條第
    一項亦規定甚明。是鑑定人以「書面」為鑑定報告提出於法
    院，依刑事訴訟法第一百五十九條第一項立法理由及同法第
    二百零六條第一項規定，即具有證據能力。又法院或檢察官
    得囑託醫院、學校或其他相當之機關、團體為鑑定，或審查
    他人之鑑定，並準用第二百零三條至第二百零六條之一之規
    定，刑事訴訟法第二百零八條第一項亦定有明文。依此，檢
    察官對於偵查中之案件，認須實施鑑定者，固應就具體個案
    ，選任鑑定人或囑託鑑定機關（團體）為之；但對於司法警
    察機關調查中之案件，或有量大或急迫之情形，為因應實務
    之現實需求，如檢察官針對該類案件之性質（例如：查扣之
    毒品必須檢驗其成分、對施用毒品之犯罪嫌疑人必須檢驗其
    體內有無毒品代謝反應、對於查扣之槍砲彈藥必須檢驗有無
    殺傷力、對違反野生動物保育法案件必須鑑定是否屬於保育
    類動物案件等），認為當然有鑑定之必要者，經參考法務部
    九十二年五月二十日法檢字第０九二０八０二０三號函送之
    法務部「因應刑事訴訟法修正工作小組」研討之刑事訴訟法
    修正相關議題第二十一則之共識結論，以及本院於九十二年
    八月一日舉行之刑事訴訟法新制法律問題研討會第三則法律
    問題研討結果之多數說（載於司法院九十二年八月印行「刑
    事訴訟法新制法律問題彙編」第十五頁至第十八頁），基於
    檢察一體原則，得由該管檢察長對於轄區內之案件，以事前
    概括選任鑑定人或囑託鑑定機關（團體）之方式，俾便轄區
    內之司法警察官、司法警察對於調查中之此類案件，得即時
    送請事前已選任之鑑定人或囑託之鑑定機關（團體）實施鑑
    定，該鑑定人或鑑定機關（團體）亦應視同受承辦檢察官所
    選任或囑託而執行鑑定業務，其等出具之書面鑑定報告應屬
    刑事訴訟法第二百零六條所定之傳聞例外，當具有證據能力
    （法務部九十二年九月一日法檢字第０九二００三五０八三
    號函可供參照）。從而，本件扣案之槍枝、毒品，經由查獲
    之警察單位依先前轄區檢察署檢察長事前概括選任槍彈及毒
    品之鑑定機關，即內政部警政署刑事警察局、法務部調查局
    實施鑑定，該鑑定機關所出具之「槍彈鑑定書」「毒品鑑定
    通知書」及對該報告之說明，即具有證據能力而得為本案之
    證據。
四、被告及辯護人否認共犯陳玉玲在警詢中之供述有證據能力。
    惟按被告以外之人於審判外之言詞或書面陳述，除法律有規
    定者外，不得作為證據；又被告以外之人於審判外之陳述，
    雖不符合同法第一百五十九條之一至第一百五十九條之四之
    規定，但經當事人於審判程序同意作為證據，法院審酌該言
    詞陳述或書面陳述作成時之情況，認為適當者，亦得為證據
    。當事人、代理人或辯護人於法院調查證據時，知有第一百
    五十九條第一項不得為證據之情形，而未於言詞辯論終結前
    聲明異議者，視為有前項之同意，刑事訴訟法第一百五十九
    條第一項及第一百五十九條之五分別定有明文。經查，被告
    及其辯護人於原審審理時，業已同意共犯陳玉玲在警詢中之
    供述有證據能力；且於本院上訴審、更一審審理時，亦表示
    無意見等語（見原審卷第四十二頁，本院上訴卷第一四四頁
    反，本院更一卷一第一三九頁反面），而原審以證人身分傳
    喚陳玉玲並予被告對質詰問之機會（於本院仍再予對質詰問
    之機會），且就該證據為實質之辯論，自不得事後再於更三
    審爭執該警詢筆錄之證據能力。
五、按被告以外之人於偵查中向檢察官所為陳述，除顯有不可信
    之情況者外，得為證據，同法第一百五十九條之一第二項定
    有明文。偵查中對被告以外之人（包括證人、鑑定人、告訴
    人、被害人及共同被告等）所為之偵查筆錄，或被告以外之
    人向檢察官所提之書面陳述，性質上均屬傳聞證據。惟現階
    段刑事訴訟法規定檢察官代表國家偵查犯罪、實施公訴，依
    法其有訊問被告、證人及鑑定人之權，證人、鑑定人且須具
    結，而實務運作時，檢察官偵查中向被告以外之人所取得之
    陳述，原則上均能遵守法律規定，不致違法取供，其可信度
    極高，職是，被告以外之人前於偵查中已具結而為證述，除
    反對該項供述得具有證據能力之一方，已釋明「顯有不可信
    之情況」之理由外，應認該證人於偵查中之陳述具有證據能
    力。查本件證人陳玉玲於檢察官偵查中所為之陳述，均經具
    結擔保其等所述實在，被告及其辯護人亦均未釋明上開證述
    有何顯不可信之情況，依上說明，證人陳玉玲在偵查中之具
    結證言，自亦有證據能力。
乙、實體方面：
壹、被告甲○○與共犯林敏富共同違反槍砲彈藥刀械管制條例部
    分：
一、訊據上訴人即被告甲○○固坦承與共犯林敏富共同持有槍枝
    ，以及製造槍枝而未遂之事實不諱，但矢口否認被訴製造子
    彈之犯行，辯稱：伊不會製造子彈，此部分均係林敏富所為
    ，與伊無涉云云。
二、惟查：
  (一)被告如何於上開時地與共犯林敏富共同子彈等情，業經被告
    在原審審理中坦承不諱（見原審卷第一三八頁）。況被告甲
    ○○於本院更二審及本院更三審審理中，坦承提供場所、工
    具、材料及購買制式子彈給林敏富作為製造子彈之樣品給林
    敏富製造槍枝之事實不諱（見本院更二卷第二六二至二七三
    頁，更三卷本院99年3 月17日審判筆錄），核與林敏富於原
    審及本院更二審中供述之情節大致相符，並有附表一至三所
    示之物扣案足資佐證；而共犯林敏富於本院更二審理中亦具
    結證稱：伊不在家時，甲○○有進去磨一下，照著買回來之
    槍枝去仿造，因伊返家後有發現工具遭動用之情形，且甲○
    ○亦曾在伊面前改造過槍枝等語綦詳（見本院更二卷第一七
    六頁正、反面），是被告甲○○此部分製造槍枝不利於己之
    供述，應為可採。
  (二)被告雖否認涉犯製造子彈之犯行，辯稱：均係林敏富所為云
    云；而證人林敏富亦於本院更二審理審理中證稱：未見過甲
    ○○製造子彈云云（見本院更二卷第一七六頁反面）。但本
    件製造子彈之工具、場所，均係被告所提供，甚至由被告取
    得附表二編號8 之子彈樣品，其介入情節甚深。另證人林敏
    富於本院更二審理審理中亦證稱：子彈都是伊製造，因為子
    彈還要裝填火藥，沒看過甲○○製造，扣案之九二制式子彈
    、三八子彈、改造ＰＰＫ一支、左輪七支係甲○○所有，甲
    ○○先去跳蚤市場買回來，伊再照樣去仿造，所改造的槍、
    彈是甲○○買回來後，由伊負責操作等語（見本院更二卷第
    一七六頁），是被告甲○○顯係基於自己犯罪之意思，推由
    共犯林敏富執行構成要件之行為，二人對製造子彈之犯行部
    分，有犯意之聯絡，並由共犯林敏富分擔執行之行為，為共
    同正犯，自同負製造子彈之罪責，被告辯稱：伊未涉製造子
    彈乙節，顯係對法律規定之誤解，洵無可採。
  (三)又觀諸附表一所示之工具，確屬製造可發射子彈具有殺傷力
    改造手槍及土造子彈慣用或必備之工具；另附表二編號1 至
    8 所示可發射子彈具有殺傷力之改造手槍七支及制式子彈五
    顆，亦確可供製造可發射子彈具有殺傷力改造手槍及土造子
    彈參考之用；而附表二編號9 所示製造完成具有殺傷力之土
    造子彈、附表二編號10所示無法擊發或發射動能不足不具殺
    傷力之半成品土造子彈二十二顆、附表二編號11所示不具底
    火、火藥或不具底火之半成品土造子彈八顆、附表二編號12
    所示之彈頭、彈殼等物，亦可佐證被告與林敏富確已共同製
    造土造子彈，且部分子彈已完成具有殺傷力，部分子彈尚屬
    半成品；而附表三編號1 至8 所示尚未製造完成、不具殺傷
    力之改造手槍共八支，及附表三編號9 至15所示之金屬槍管
    、撞針座、轉輪、滑套、撞針、彈簧及彈簧拉桿等供製造改
    造手槍所用之零件，則可佐證被告與林敏富共同製造可發射
    子彈具有殺傷力改造手槍，尚屬未遂之階段。
  (四)上開附表二及附表三編號1 至12等扣押物經囑託內政部警政
    署刑事警察局鑑定，鑑定結果如附表二、三所示，亦有該局
    九十五年一月二十七日刑鑑字第０九五００一五二六六號（
    見九十五年度偵字第八三一號卷第八十九至九十六頁）、九
    十五年四月二十日刑鑑字第０九五００一八四一０號（見九
    十五年度偵字第八三一號卷第二０六至二一四頁）槍彈鑑定
    書及九十六年四月十日刑鑑字第０九六００三六七四四號鑑
    定函（見原審卷第八十七、八十八）在卷足稽。
  (五)此外，復有附表一至三所示之扣押物照片三十九幀（見九十
    五年度偵字第八三一號卷第九十七至一一五頁）、被告與林
    敏富二人之簡訊通訊翻拍照片五十一幀（見九十五年度偵字
    第八三一號卷第一一八至一四二頁）等在卷可稽。其中附表
    一編號1 至7 、9 至12、14、16至21等扣押物，均於改造槍
    、彈時有各工具可援用之適用時機乙節，亦據內政部警政署
    刑事警察局函釋綦詳，亦有該局九十五年十月二十四日刑鑑
    字第０九五０一四八八八七號函附卷足參（見九十五年度偵
    字第八三二號卷第三一二至三一三頁）。
三、綜上所述，本案事證明確，被告甲○○與林敏富二人未經許
    可，參酌購得手槍及子彈之樣式，基於共同持有、製造槍枝
    、子彈之犯意聯絡，或共同製造可發射子彈具有殺傷力之改
    造手槍未遂，或推由共犯林敏富製造土造子彈之犯行，洵堪
    認定。
貳、被告甲○○與共犯陳玉玲共同販賣第一級毒品海洛因，及第
    二級毒品Ｎ，Ｎ二甲基安非他命、甲基安非他命部分：
一、訊據被告甲○○固坦承於上揭時地為警查獲時，持有扣案第
    一級毒品海洛因，及第二級毒品Ｎ，Ｎ二甲基安非他命、甲
    基安非他命之事實不諱，但矢口否認被訴販賣毒品之犯行，
    辯稱：
  (一)扣案之第一級毒品海洛因、第二級毒品安非他命，均係供被
    告與陳玉玲自己施用，並非供販賣之毒品。其中扣案之第一
    級毒品海洛因，能夠施用部分淨重為一九０．六公克，純度
    為百分之二五．八二，純質淨重僅為四十九．二一公克，其
    餘之溶液、膏狀物皆已呈黑色變質，不能施用；另扣案之第
    二級毒品安非他命，淨重十六．九六公克能夠施用，而Ｎ，
    Ｎ甲基安非他命雖淨重有三五一．二公克，然因購買時受騙
    ，有異臭味，無法施用。被告與陳玉玲二人每日施用量計約
    七至八公克，以此數量換算，扣案之第一級毒品海洛因僅能
    維持約一個月，第二級毒品安非他命亦僅能維持十天之施用
    份量。
  (二)扣案之第一級毒品海洛因，均為粉末，並未查獲有以毒品壓
    縮器壓縮重新壓製之支條狀毒品。原審逕認定被告以壓縮器
    壓製稀釋後之第一級毒品海洛因成支條狀毒品並將之販出，
    並無明確事證可資佐證，顯係推測之詞。
  (三)原審判決書附表七編號一至三扣案之單據、名冊及帳冊等內
    容記載綽號……等人之記事本，其記載內容有部分係被告向
    他人購買毒品之記錄，部分係被告從事紋身工作、買賣權利
    車所得及賭博之金額，且有若干重複記載之情事，原審未詳
    予究明，即率予認定為被告販毒之對象。
  (四)被告於偵訊時曾經供稱扣案單據上所載「１１／２付建明一
    四五００」（見九十五年度偵字第八三二號卷第八十五頁）
    ，其意係指：「是陳玉玲私下購買毒品，是我寫下來的，是
    我平常在家寫在一張紙上的，我寫這個的目的，是陳玉玲跟
    我講她的開支，欠別人多少錢。」依此事證，被告既向綽號
    「建明」購入毒品，復再稀釋後出售予「建明」，顯與論理
    經驗法則有違。
  (五)檢察官舉綽號「駱駝」真實姓名為「駱家慶」者，證明被告
    販賣毒品之事實；然據證人駱家慶於原審審理時明確證述，
    其毒品來源並非從被告處所購得等情在卷，足認檢察官就被
    告是否確有販毒之犯行未盡舉證之責。
  (六)帳簿、單據之記載實不足以證明「出賣」「交付標的物」及
    「收取價金」之行為，本案卷內資料全無「交付」「行為」
    之時間、方式、相對人。
二、惟查，被告甲○○與共犯陳玉玲確有如事實欄三所述共同販
    賣第一級毒品海洛因，及第二級毒品Ｎ，Ｎ二甲基安非他命
    、甲基安非他命（以下就第二級毒品Ｎ，Ｎ二甲基安非他命
    、甲基安非他命，均以安非他命統稱）之事實，茲分述如下
    ：
  (一)被告甲○○迭於警詢、檢察官偵訊及原審審理時，先後為不
    利於己之供述如下：
    1.被告甲○○為警查獲後，於九十五年一月二十七日警詢時
      供稱：警方於寢室床頭櫃上發現海洛因，是我所有；警方
      寢室裡查獲海洛因及安非他命毒品及有關毒品器具，部分
      是我的；我是買到不好的安非他命成品，倒入玻璃試管，
      放入燒杯，置於酒精燈架上，以火燒烤，將異味去除。警
      方查扣之液態海洛因共九瓶，是買到不好的海洛因，然後
      就海洛因置入塑膠瓶內，再以一比一比例的水加入，沈澱
      後，以注射針筒抽取浮在瓶內上層液體；我於九十四年十
      二月中旬，在高雄左營交流道附近，分別各以十五萬元，
      向一名年約四十歲姓蔡的男子購買海洛因及安非他命；警
      方查扣編號第四十六號販賣毒品記帳單，「細」代表海洛
      因，「硬」代表安非他命，那是我向人購買毒品所書寫統
      計；查扣編號第八十四號簿冊，註記「Ｃ部分處理如下：
      洗三分，成品共四支」，是我把海洛因買來以後稀釋，再
      以毒品壓縮器壓縮重新壓製，稀釋成純度三成的支狀毒品
      等情（見九十五年度偵字第八三二號偵卷第十至十七頁之
      警詢筆錄及第九十五頁簿記），足證被告甲○○坦承下列
      事實屬實：
      被告曾於九十五年十二月中旬，在高雄左營交流道附近
        ，分別以十五萬元向不詳年籍蔡姓成年男子販入不詳數
        量之第一級毒品海洛因及第二級毒品安非他命。
      被告販入第一級毒品海洛因後，再加以稀釋、沈澱、壓
        製。
      被告販入較劣質之第二級毒品安非他命後，再加燒烤去
        除異味。
      扣案如附表七編號1 至3 所示之單據、名冊、帳冊確均
        為被告販入毒品之統計資料，「細」代表海洛因，「硬
        」代表安非他命（按指Ｎ，Ｎ二甲基安非他命、甲基安
        非他命，下同）；在註記「Ｃ部分處理如下：洗三分，
        成品共四支」之函意，係指將第一級毒品海洛因買來以
        後稀釋，再以毒品壓縮器（按即附表四編號10所示之毒
        品壓縮器），重新壓製，稀釋成純度三成的支狀第一級
        毒品海洛因。故註記「Ｃ」即代表第一級毒品海洛因，
        被告並將販入之不詳純度第一級毒品海洛因稀釋成純度
        三成，且於稀釋後重新壓製為支狀（即非粉末）。
    2.被告於九十五年一月二十七日檢察官偵訊時供稱：警方在
      明湖路地下室查獲的海洛因是我的，名冊是我的，我購買
      毒品習慣記帳，單據重複，我用酒精燈及器具，把安非他
      命滾一滾去異味，液態海洛因是向人買來泡水（見九十五
      年度偵字第八三二號卷第一四一至一四四頁之偵訊筆錄）
      等情，足證被告甲○○坦承下列事實屬實：
      扣案如附表七編號1 至3 之單據、名冊、帳冊為被告販
        入毒品之記帳資料，與被告上開警詢供述，前後一致。
      被告販入較劣質之第二級毒品安非他命後，以燒烤方式
        ，去除異味，此亦與被告上開警詢中之供述，前後一致
        。
      扣案液態第一級毒品海洛因，係被告販入後泡水，與被
        告上開警詢供述係將販入之不詳純度第一級毒品海洛因
        稀釋等情，亦大致相符。
    3.被告另案在監執行時，經警借訊於九十五年三月七日警詢
      時，再供稱：我於九十五年一月初至被警方查獲止，共前
      往高雄市○○路某大樓內，向綽號「阿奇」購買三次安非
      他命一二四公克多及海洛因一０八公克多，共買了一百多
      萬元不等。我女友陳玉玲先打電話給綽號「阿奇」之男子
      ，講好數量，再與女友陳玉玲前往高雄市，進行交易。陳
      玉玲使用0000000000號，我使用000000
      0000、0000000000、000000000
      0號，「阿奇」打過我0000000000號手機等情
      （見九十五年度偵字第八三二號卷第一九九至二０二頁之
      警詢筆錄），足證被告坦承下列事實屬實：
      被告與共犯陳玉玲二人，自九十五年一月初起至九十五
        年一月二十六日下午四時五十五分被查獲止，均先由共
        犯陳玉玲使用門號0000000000７號行動電話
        ，與綽號「阿奇」成年男子聯絡，再一起前往高雄市○
        ○路某大樓內，向綽號「阿奇」成年男子販入第一、二
        級毒品海洛因、安非他命。
      被告與共犯陳玉玲於九十五年一月初，合計先後三次共
        同以約總價一百多萬元，向綽號「阿奇」成年男子，販
        入不詳純度第一級毒品海洛因約一０八公克、第二級毒
        品安非他命約一二四公克。
    4.被告於九十五年九月五日檢察官偵訊時，復供稱：毒品是
      我與陳玉玲的，新竹市○○路一二００巷八十六弄八號是
      我承租的；我住一樓，二樓是我母親住的，三樓是我小孩
      子住的等情（見九十五年度偵字第八三二號卷第二二八頁
      偵訊筆錄），足證被告坦承下列事實屬實：
      扣案第一、二級毒品海洛因、安非他命，確為被告與共
        犯陳玉玲所共有，核與被告上開於第二次警詢時供述與
        共犯陳玉玲共同販入第一、二級毒品海洛因、安非他命
        之情節，大致相符。
      被告與共犯陳玉玲被查獲之處所，即新竹市○○路一二
        ００巷八十六弄八號，係被告承租居住之處所。
    5.被告於九十五年十月二十三日檢察官偵訊時，供稱：九十
      五年一月二十六日被警方查獲前，施用第一級毒品，有時
      好幾星期一次，有時一天一次。施用安非他命，有時好幾
      個月施用一次，有時是根本沒用。九十五年一月二十六日
      在新竹市○○路一二００巷八十六弄八號地下室查獲毒品
      海洛因、安非他命，是用陳玉玲的錢買的。先前在檢察官
      內勤訊問時說海洛因、安非他命是我買的，是為了讓陳玉
      玲可否先交保。我與陳玉玲是男女朋友，大部分是陳玉玲
      出錢，有時陳玉玲會跟我要錢，但扣案的毒品，我沒有出
      錢。……我有出錢，但不見得是出這次買毒品的錢，陳玉
      玲沒有錢，我會拿給她，如果我沒有錢，陳玉玲也會拿給
      我。這次買到的安非他命很臭，陳玉玲拿回來的，加甘油
      進去，用酒精燈燒一燒，將味道去掉。買毒品會記帳，陳
      玉玲跟別人借很多錢，陳玉玲跟我說時，就會記下來。買
      毒品的對象，不固定，我自己有跟二、三人買過海洛因、
      安非他命等情（見九十五年度偵字第八三二號卷第二八０
      至二八三頁之偵訊筆錄），足證被告坦承下列事實屬實：
      被告施用第一級毒品海洛因之頻率，約一天一次或數星
        期一次；較少施用第二級毒品安非他命，施用第二級毒
        品安非他命之頻率約數個月一次。故被告與共犯陳玉玲
        共同販入大量第一、二級毒品海洛因、安非他命，顯非
        純為供己施用。
      扣案該次所販入之第一、二級毒品海洛因、安非他命，
        係共犯陳玉玲所出資；惟被告與共犯陳玉玲為男女朋友
        關係，彼此金錢互為流通。
      扣案附表四之酒精燈、甘油等，係被告與共犯陳玉玲將
        所販入較劣質之第二級毒品安非他命，燒烤去除異味之
        用。
    6.被告又於九十五年十月二十六日檢察官偵訊時供稱：九十
      五年度偵字第八三二號卷第八十五頁至九十九頁的資料（
      即附表七編號一至三扣案單據、名冊、帳冊）是我所有；
      九十五年度偵字第八三二號卷第八十五頁上面，是我寫的
      ，這是我的計算紙……上面有寫「火雞」「阿昌」，因為
      他們要給我錢，所以我記下來；「１１／１領出３５００
      ００」「１１／１付邱２２００００、牛春３００００」
      「１１／２付建明１４５０００」，是陳玉玲購買毒品，
      我寫下來的；我寫這個目的，是計算陳玉玲的開支或自己
      的開支；九十五年度偵字第八三二號卷第八六頁上面所寫
      ，是陳玉玲向別人購買毒品，是我寫下來的，有註明「一
      兩」的是陳玉玲向別人購買毒品的，還有註明要付別人多
      少錢。「現金１１／２建明１０００００」「１１／阿平
      ４５０００」「１１／１５邱２５００００」「１１／１
      ５邱１１００００」，是陳玉玲向別人購買東西的錢，陳
      玉玲跟我講，我就寫下來。「其現金１１／１邱２２００
      ００，１１／２建明１０００００，１１／２牛春３００
      ００東西１１／２阿昌４５０００（１２克）火雞４５０
      ００（九克）邱１１３回８３５００」，是向別人購買毒
      品付錢的。邱１１３回８３５００，是我們要向姓邱之人
      購買毒品，但後來沒有買，他退我們錢。「細：原陸錢＝
      １５００００」「洗壹兩長四錢＝３０８０００」「吾乾
      ：２８克＝１５００００」「硬：壹兩１０克＝１５００
      ０」「共＄７５８０００」，「細」是指海洛因，跟別人
      買六錢，賣的人說可以加葡萄糖可以洗成一兩，賣的人跟
      我說這是好的毒品，可以洗，洗完之後價值會增加，是值
      得的。「硬」是指安非他命。九十五年度偵字第八三二號
      卷第八十九頁上面是我的筆跡。九十五年度偵字第八三二
      號卷第九十二頁上面所寫的，是我向別人購買毒品的單子
      ；上面記載的「其」就是指陳玉玲，寫「吾」就是指我自
      己；九十五年度偵字第八三二號卷第九十三頁上面所寫的
      ，是我幫陳玉玲統計她的開支，有部分記載是我自己的收
      、支。我都是寫陳玉玲支出，但裡面有些錢是陳玉玲向我
      借的。九十五年度偵字第八三二號卷第九十五頁上面所寫
      的，是向別人拿海洛因，寫「處理」是指有加糖進去，份
      量會比較多。「Ｃ」是指海洛因，寫「洗三分」、「建明
      Ｃ２Ｌ×１」「雄Ｃ２Ｌ×１」、「旺ＣＬ×３」，這是
      跟「建明」「雄」「旺」三人買海洛因。九十五年度偵字
      第八三二號卷第九十六頁上面所寫的「Ｔ」是指安非他命
      等情（見九十五年度偵字第八三二號卷第二八六至二九五
      偵訊筆錄），足證被告坦承下列事實屬實：
      附表七編號1 至3 扣案之單據、名冊、帳冊，均係被告
        所有，該單據、名冊、帳冊上之內容均係被告所書寫，
        並均屬被告與共犯陳玉玲對第一、二級毒品海洛因、安
        非他命之記帳資料。
      上開所指扣案單據、名冊、帳冊上所載「細：原陸錢＝
        １５００００」「洗壹兩長四錢＝３０８０００」「硬
        ：壹兩１０克＝１５０００」，以上意義為「細」是指
        第一級毒品海洛因，買六錢可以洗成一兩，洗完之後價
        值會增加。「硬」是指第二級毒品安非他命，核與被告
        上開供述扣案單據、名冊、帳冊上所載之「細」代表海
        洛因，「硬」代表安非他命；註記「Ｃ部分處理如下：
        ：洗三分，成品共四支」係指將第一級毒品海洛因買來
        以後稀釋，再以毒品壓縮器壓製，稀釋成純度三成
        的支狀第一級毒品海洛因等情，大致相符。
      附表七編號一至三扣案單據、名冊、帳冊所載之「其」
        係指共犯陳玉玲，「吾」係指被告本人，「取」指購買
        毒品，「Ｃ」指第一級毒品海洛因，「Ｔ」指第二級毒
        品安非他命，「東西」係指毒品，「處理」係指有加糖
        進去，份量就會比較多。
    7.被告於九十六年八月十七日原審審理時供稱：這次販入購
      買毒品之前所買入毒品，是與陳玉玲共同購買。我曾向綽
      號「阿奇」「蔡董」購買毒品。在高雄某交流道、左營、
      屏東等處買的；最後這一次花一百多萬元買的。查獲部分
      粉末不是海洛因，是葡萄糖，稀釋海洛因用的；稀釋海洛
      因的比例，不一定，看純度而定。Ｃ指海洛因，Ｔ指安非
      他命。細指海洛因，硬指安非他命。吾指我本人，其指陳
      玉玲沒有錯。之前供述帳冊裡面記載Ｃ部分處理如下：洗
      三分、成品共四支，所講四支，是與陳玉玲所說壓縮呈條
      狀海洛因。扣到手機是用來跟購買毒品藥頭阿奇、蔡董等
      人聯絡。之前供述有燒烤劣質之安非他命及稀釋海洛因，
      是用附表四等這些工具燒烤稀釋所使用。有關於鐵網、攪
      拌棒、鐵夾子，是燒烤安非他命用的。扣案行動電話手機
      都是與陳玉玲使用門號所用手機。一支是陳玉玲的，其他
      都是我的等情，核與被告上開於警詢、偵查中不利於己之
      供述大致相符，足證上開認定事實屬實。
    (二)證人即共犯陳玉玲迭於警詢、檢察官偵訊及原審審理時，
      先後為不利於被告甲○○之供證如下：
    1.共犯陳玉玲為警查獲後，於九十五年一月二十七日警詢時
      陳稱：查獲現場海洛因、安非他命毒品，是我跟甲○○的
      ，因為過年快到了，怕拿不到貨，所以一次多買一些；查
      扣之毒品聯絡名冊二本、販賣毒品單據一張，是甲○○的
      ，應該是跟人家拿毒品的時候記下的（見九十五年度偵字
      第八三二號卷第二十至二十六頁之警詢筆錄）等情，足證
      下列事實屬實：
      扣案之第一、二級毒品海洛因、安非他命，確係被告與
        共犯陳玉玲共同販入、共同所有，核與被告不利於己之
        供述相符。
      附表七編號一至三扣案之單據、名冊、帳冊均係被告所
        有，該單據、名冊、帳冊上之內容均係被告所書寫，並
        均係有關第一、二級毒品海洛因、安非他命之記帳資料
        ，核與被告不利於己之供述相符。
    2.證人即共犯陳玉玲於九十五年一月二十七日檢察官偵訊時
      證稱：毒品海洛因及安非他命是我和甲○○所有，一人一
      半；毒品是我和他一起買的，價錢不一定，買了很多次，
      是分批買的，毒品單據是甲○○的等情（見九十五年度偵
      字第八三二號卷第一四二至一四三頁之偵訊筆錄），足證
      下列事實屬實：
      扣案之第一、二級毒品海洛因、安非他命，確係被告與
        共犯陳玉玲共同販入，核與被告不利於己之供述相符。
      附表七編號一至三扣案之單據、名冊、帳冊，均係被告
        所有，核與被告不利於己之供述相符。
    3.證人即共犯陳玉玲於九十五年九月二十五日檢察官偵訊時
      證稱：與甲○○是男女朋友，當天在新竹市○○路一二０
      ０巷八十六弄八號地下室有查獲槍枝及毒品，扣案物品清
      單編號四十六、四十七之帳冊是甲○○寫的，當天在新竹
      市○○路一二００巷八十六弄八號地下室的毒品安非他命
      、海洛因，是我的等情（見九十五年度偵字第八三二號卷
      第二四七至二五一頁之偵訊筆錄），足證下列事實屬實：
      被告與共犯陳玉玲為男女朋友關係，並共同居住在被查
        獲之處所，即新竹市○○路一二００巷八十六弄八號地
        下室，核與被告不利於己之供述相符。
      附表七編號一至三扣案之單據、名冊、帳冊，均係被告
        所有，該單據、名冊、帳冊上之內容均係被告所書寫，
        核與被告不利於己之供述相符。
    4.證人即共犯陳玉玲於九十五年十月二十三日檢察官偵訊時
      證稱：九十五年一月二十六日查獲毒品，是快過年前到高
      雄買的。是我與甲○○一起去買的，甲○○沒有出錢，我
      花一百多萬。先前警詢時說海洛因及安非他命是與甲○○
      共有的；是我們一起去買，所以是我們兩人共有的等情。
      （見九十五年度偵字第八三二號卷第二七五至二七九頁之
      偵訊筆錄），足證下列事實屬實：
      扣案之第一、二級毒品海洛因、安非他命，確係被告與
        共犯陳玉玲於九十五年農曆年間共同至高雄，而由共犯
        陳玉玲出資所購買，核與被告不利於己之供述相符。
      被告與共犯陳玉玲二人為男女朋友，對外共同販入第一
        、二級毒品海洛因、安非他命，對內金錢彼此互為流通
        ，惟明確列帳計算盈虧，是本案扣案該次所販入之第一
        、二級毒品海洛因、安非他命係共犯陳玉玲所出資，惟
        屬被告與共犯陳玉玲二人共有。
    5.證人即共犯陳玉玲於九十六年八月十七日原審審理時證稱
      ：現場查到一級毒品、二級毒品，是我們兩個人的，我們
      兩個人一起買回來。去買毒品，一起出錢。當時現場查到
      帳冊，是甲○○的，有看過帳冊內容，裡面記載，我只知
      道我們買毒品的時候，甲○○都有記載。購買毒品之地點
      ，在南部，不知道是在高雄或屏東買的，開我們自己車下
      去買。與甲○○一起去南部買毒品，超過一次以上。九十
      五年一月有下去買過毒品。九十四年十二月也有，九十四
      年十一月不記得。九十五年一月被查獲這一批毒品，是九
      十五年過年前去高雄買的。新竹也有管道可以買，我不知
      道為何去高雄買，甲○○說要去就去。與甲○○是同居關
      係。這次被查獲毒品，就是九十五年一月過年前買的一百
      多萬元。我出多少錢忘記了，我都不會去記這些。與甲○
      ○二人錢是合在一起用。我沒有去記這些，但甲○○有記
      我出多少，他出多少。甲○○稀釋處理海洛因之後，用扣
      案壓縮器將海洛因壓製成圓的、長條型，長度不一定，有
      長有短，份量不清楚。長條型海洛因，用的時候折斷；長
      條型海洛因加水或美娜水稀釋用注射的，長條型海洛因純
      度我不清楚，我要用的時候，甲○○將毒品稀釋好讓我用
      。有看過甲○○壓製長條型海洛因。這次扣案毒品是跟甲
      ○○一起出錢買回來，與先前供述是我壹個人出錢買的，
      不一致，是因為時間久了，我們錢都拿來拿去我也不清楚
      何人的錢。這些買毒品的錢都是甲○○在記載我不清楚。
      下去高雄買，最後一次買一百多萬元，之前也有買過幾十
      萬元等語。
    (三)參照被告上開不利於己之供述，及證人即共犯陳玉玲之證
      述內容，互核大致相符，並有現場查獲液態海洛因照片一
      幀（見九十五年度偵字第八三一號卷第一０一頁）、現場
      查獲行動電話、ＳＩＭ卡照片二幀（見九十五年度偵字第
      八三一號卷第一一六、一一七頁）、現場查獲獲毒品照片
      十五幀（見九十五年度偵字第八三二號卷第五十二至五十
      七頁、第六十、六十一、八十四頁，九十五年度偵字第八
      三二號卷第一０五頁）、酒精燈、燈架及酒精等照片三幀
      （見九十五年度偵字第八三二號卷第五十七、五十七、六
      十二頁）、藏於茶罐內之毒品照片三幀（見九十五年度偵
      字第八三二號卷第五十八、五十九頁）、帳冊內容翻拍照
      片九幀（見九十五年度偵字第八三二號卷第六十二至六十
      五、八十三頁）、帳冊影本十五張（見九十五年度偵字第
      八三二號卷第八十五至九十五頁）、查獲毒品、防塵衣、
      酒精燈、燈架及帳冊等陳列照片五幀（見九十五年度偵字
      第八三一號卷第六十六至六十八頁）、毒品測重照片二十
      九幀（見九十五年度偵字第八三二號卷第六十八至八十二
      頁）在卷可稽，故上開不利於被告之認定，應確係屬實無
      訛。
    (四)又附表五、五之一、六、六之一等扣押物，分別經內政部
      警政署刑事警察局、法務部調查局鑑定結果如下：
    1.法務部調查局九十五年五月二日調科壹字第一００００二
      九０七號鑑定通知書（見九十五年度偵字第八三二號卷第
      二０七頁）：扣案附表五編號一至十所示之白色粉末二十
      二小包，及附表編號五編號十一所示之溶液九瓶，經鑑驗
      結果均含第一級毒品海洛因成分（淨重、空包裝重、純度
      、純質淨重、瓶重均詳如附表五編號一至十一所示）；又
      扣案如附表五之一所示之白色粉末十三包，經鑑驗結果均
      未含第一級毒品海洛因成分，核與被告供述扣案之白色粉
      末，未含第一級毒品海洛因成分，乃係供稀釋第一級毒品
      海洛因所用之葡萄糖等情相符。
    2.內政部警政署刑事警察局九十五年五月二日刑鑑字第０九
      四００一八六四四號鑑定書（見九十五年度偵字第八三二
      號卷第二二三頁）：扣案附表五編號十二至十四所示之白
      色粉末、白色膏狀物共八小包，經鑑驗結果均含第一級毒
      品海洛因、嗎啡成分（毛重、淨重、包裝重均詳如附表五
      編號十二至十四所示）；扣案附表六編號一所示之四小包
      白色晶體（毛重、淨重、包裝重、純度均詳如附表六編號
      一所示），經鑑驗結果均檢出第二級毒品Ｎ，Ｎ二甲基安
      非他命；扣案附表六編號二所示之八小包白色晶體（毛重
      、淨重、包裝重、純度均詳如附表六編號二所示），經鑑
      驗結果，均檢出第二級毒品甲基安非他命成分；扣案附表
      六之一編號一所示Ａ５－３、Ａ５－５、Ａ６、Ａ７、Ａ
      ９之五小包白色晶體，均檢出氯化鈉（NaCl，俗稱鹽）成
      分，而未檢出第二級毒品甲基安非他命成分；扣案附表六
      之一編號二所示Ａ５－７之一小包白色晶體，亦檢出草酸
      （Oxalic  acid）成分，而未檢出第二級毒品甲基安非他
      命成分成分；扣案附表六之一編號三所示Ａ８－４之一小
      包白色晶體，則檢出檸檬酸（Citticacid）成分，而未檢
      出第二級毒品甲基安非他命成分，核與被告供述販入第二
      級毒品甲基安非他命時，有部分被騙而取得非第二級毒品
      甲基安非他命之物等情相符。
    (五)附表七編號一至三扣案之單據、名冊、帳冊內容，足以佐
      證被告及共犯陳玉玲共同販賣第一、二級毒品海洛因、安
      非他命之事實，分論如下：
    1.被告供述附表七編號一至三扣案單據、名冊、帳冊內所載
      之代號、文義係指下列之意義：
      「細」「Ｃ」均代表第一級毒品海洛因。
      「硬」「Ｔ」均代表第二級毒品安非他命。
      「吾」係指被告自己本人。
      「其」係指共犯陳玉玲。
      「取」係指購買毒品。
      「東西」係指毒品。
      「Ｃ部分處理如下：洗三分，成品共四支」係指將第一
        級毒品海洛因買來以後稀釋，再以毒品壓縮器壓縮重新
        壓製，稀釋成純度三成的支狀第一級毒品海洛因。
      「處理」係指有加糖進去，份量就會比較多，所指之「
        糖」即係被告所供述附表五無毒品成分之「葡萄糖」，
        「加糖進去份量就會比較多」即係上開所指之稀釋第一
        級毒品海洛因。
    2.依據上開附表七編號一至三扣案單據、名冊、帳冊內所載
      代號、文義之意義，分析推論下列事實：
      帳冊之內容確多所重覆記載，核與被告之供述相符。
      九十五年度偵字第八三二號卷第八十七、八十八頁帳冊
        記載略為：
        (甲)收入部分：
          11/1其銀行領出000000
          00/2吾代支現金000000
          00/2T×M×1給建明00000
          00/2T×M×1給火雞00000
          00/2T×M×1給阿昌00000
          00/3邱還11/1借支000000
          00/一流×L×2＝115000、110000:000000
          00/駱駝C.00000
          00/小米C.00000
          00/明錦C.00000
          00/李俊C.T.00000
          00/其C.T.00000
          00/藍董C2L×1收入000000
          00/27俊T×4.8格,C ×0.5格收入00000
          00/27小米C150,駱妹C:60,許C50收入00000
          00/28俊C220收入00000
          00/29米C:160,往T:700收入00000
          00/1琨C,S×1:60收入6000
          12/2俊, 瑋,T,3000
          12/3俊T
          12/3俊,2 格：00000
          00/4俊CS×1:6000
        (乙)支出部分：
          11/1借邱000000
          00/1與牛春下台中（副料）00000
          00/2和建明拿C×2L×200000
          00/3C×L×3〈28000〉邱拿00000
          00/3T×2L×一又四分之三〈小寫〉邱拿00000
          00/4其用T9格補火雞〈45000〉00000
          00/4其用T11.7格補阿昌〈45000〉00000
          00/10T×12.5阿平拿00000
          00/15T×2L×1邱拿000000
          00/15C×2L×1邱拿000000
          00/15吾用前東西加入一起洗1兩26克350000
      餘額部分：依序依上開收入部分相加，迄至上開收入12
        /1琨C, S×1:60收入6000止，累計餘額為＋246500。
      觀諸上開記載內容，除了詳細記載收、支及餘額以外，
        就收入部分，扣除十一月一日（其指陳玉玲）銀行領出
        三十六萬元、十一月二日（吾指被告）代支現金十萬元
        ，及十一月三日邱還１１／１借支二十二萬元等三筆非
        買賣毒品收入，其餘部分如附表八，有販賣毒品時間、
        買毒者姓名代號、毒品種類（Ｔ代表安非他命、Ｃ代表
        海洛因）及金額，堪稱記載相當完整。被告所辯卷內資
        料全無「交付」「行為」之時間、方式、相對人，不足
        採信。
      本院就該收支明細表與下列被告所記載其他帳冊比對：
        (甲)九十五年度偵字第八三二號卷第八十六頁、第八十九
          頁及第九十頁帳冊記載略為：
          I一流225,000、小米48,000、駱駝57,000、明錦88,
            000、李俊78,000、其50,000（第八十六頁） ，核
            與附表八編號4至9所示姓名代號及金額一致，足認
            所記載之事相同。
          II明錦C：L×1收入250、C：L×1收入250（第八十九
            頁）、C：M×1收入130、C：L×1收入250（第九十
            頁）合計收入八萬八千元，亦堪認與附表八編號七
            所示姓名代號及金額一致，足認所記載之事相同。
          III俊C：L×1收入220（第八十九頁），堪認與附表八
            編號13所示姓名代號及金額一致，足認所記載之事
            相同。
        (乙)九十五年度偵字第八三二號卷第八十五頁及九十頁帳
          冊記載略為：11/2火雞45,000、阿昌45,000、建明45
           ,000 共135,000（第八十五頁）及火雞Ｔ1/2X1 450
          、阿昌Ｔ1/2X1450、建明Ｔ1/2L×1450（第九十頁）
          ，核與附表八編號一至三所示姓名代號及金額一致，
          足認所記載之事相同。
        (丙)九十五年度偵字第八三二號偵查卷第九十一頁帳冊記
          載略為：
          I米C：×M×1收入150、駱妹C：S×1收入60及許仔C
            ：0.5×1收入50，核與附表八編號12所示姓名代號
            及金額一致，足認所記載之事相同。
          II藍C:2L×1收入2050， 核與附表八編號十所示姓名
            代號及金額一致，足認所記載之事相同。
        (丁)九十五年度偵字第八三二號卷第九十三頁及九十四頁
          帳冊記載略為：
          I東西（指毒品）收入144萬（第九十三頁）、進1,0
            51, 500元（誤載為萬）、出144萬（第九十四頁）
            觀諸上開第九十三、九十四頁帳冊上時間之記載，
            均與第八十七、八十八頁記載重疊，而此二部分雖
            有些許出入，但整體而言出入不大。
          II毒品進1,051,500元、出144萬元，販出之總額顯高
            於販入之價格，亦足證被告與共犯陳玉玲確係基於
            營取不法利益之犯意，而共同販賣第一級毒品海洛
            因及第二級毒品安非他命等情無訛。
        (戊)依九十五年度偵字第八三二號偵查卷第八十七、八十
          八頁帳冊記載１１／２和「建明」拿 C×2L×245000
          、11/2T×M×1給「建明」45000；Ｃ為海洛因、Ｔ為
          安非他命，向建明販入（拿）海洛因，而賣出（給）
          安非他命，故帳冊上所記向「建明」購入毒品，再出
          售毒品給「建明」，因販入及販出係不同類型毒品，
          故被告辯稱原審採證與論理經驗法則違背，不足採信
          。
        (己)被告與共犯陳玉玲二人為男女朋友，對外共同販賣第
          一、二級毒品海洛因、安非他命，對內金錢彼此互為
          流通，惟依被告於九十五年十月二十六日檢察官偵訊
          時供稱：帳冊上面記載的「其」就是指陳玉玲，寫「
          吾」就是指我自己；我幫陳玉玲統計她的開支，有部
          分記載是我自己的收、支，裡面有些錢是陳玉玲向我
          借的。本院再核對扣案帳冊資料，被告確將自己「吾
          」與共犯陳玉玲「其」分別列帳（詳九十五年度偵字
          第八三二號偵卷第九十二至九十四頁）。至該帳目上
          雖載：其Ｃ、Ｔ５００００元，依被告在偵查中稱：
          有些錢是陳玉玲所借等語，衡諸被告與陳玉玲係同居
          之男女朋友，且共同南下購買毒品等情節，應非被告
          取得毒品賣予陳玉玲，此項記載應僅係陳玉玲購買毒
          品之支出，並非被告販賣海洛因或安非他命予陳玉玲
          。
    (六)被告於本院審理中翻異前供，辯稱：所謂帳冊係載伊日常
      生活之用度，包括為人紋身、權利車買賣、職棒簽賭之記
      載，而Ｓ、Ｍ、Ｌ為圖騰大小，有些紋身者以海洛因為代
      價，因品質低劣始泡水想去除雜質云云。但被告就此帳冊
      內容之解讀，各項代碼意義為何，迭據其在警詢及偵查中
      陳明，並詳細說明其代表意涵，其間並未供稱係為人刺青
      、買賣權利車之記載。況為人刺青、買賣車輛並非犯法之
      事，其在偵查中據實以告，有何困難之處，竟捨此不為，
      反而「杜撰帳冊之解讀方式」，供稱係毒品買賣，自陷於
      販賣毒品之重罪，顯與常情相違，是被告於本院審理中翻
      異前詞否認犯行之辯詞，自無可採。至證人陳玉玲於警詢
      、偵查中亦對被告所涉已供述甚詳，其在本院審理中表示
      不知內情云云，顯係附和被告之說法，亦不足採信。
    (七)此外，復有附表四、五、五之一、六、六之一、七等扣押
      物扣案足資佐證，更足以佐證被告上開不利於己之供述及
      證人即共犯陳玉玲之證述，亦確與事實相符。
三、按買賣第一、二級毒品海洛因及安非他命之行為，因罪刑極
    重，原屬極隱密之事，除行為人外，外人本不易查知。惟尚
    非不得依其他相關之直接、間接證據及情況證據，佐以一般
    社會生活之經驗法則及論理法則認定之，並非唯有現場查獲
    交易行為及有人指證等直接證據始得證明。本件雖無被告甲
    ○○自白販賣第一級毒品海洛因及第二級毒品安非他命之犯
    行，又無人目擊被告販賣行為；惟本院綜合上開事證、物證
    作一整體觀察並作綜合判斷：
  (一)被告供述：關於鐵網、攪拌棒、鐵夾子，是燒烤安非他命用
    的；販入有異味之第二級毒品安非他命，加甘油倒入玻璃試
    管，放入燒杯，置於酒精燈架上，以火燒烤去除異味；而扣
    案附表四編號一至九之無塵衣（二套）、玻璃皿（二個）、
    試管（一個）、酒精燈（一個）、三腳架（一個）、鐵網（
    二片）、攪拌棒（一個）、鐵夾子（一個）、瓦斯噴燈（一
    組）、甘油（四瓶）、剪刀（一把），即是以火燒烤去除安
    非他命異味之工具。
  (二)被告供述：販入第一級毒品海洛因，加入葡  萄糖稀釋，再
    以壓縮器重新壓製，稀釋成純度三成的支狀第一級毒品海洛
    因；而扣案附表五之一之葡萄糖及附表四編號十之毒品壓縮
    器（二組），即是以稀釋壓縮海洛因之工具。
  (三)附表四編號十一、十二之電子磅秤（一個）、分裝袋（一大
    包）：核與販毒者販入大量毒品後為分裝販賣而秤重、分裝
    之常情相符。
  (四)附表五、六之第一、二級毒品海洛因、安非他命數量龐大：
    參照被告供述施用第一級毒品海洛因之頻率約一天一次或數
    星期一次，較少施用第二級毒品安非他命，施用第二級毒品
    安非他命之頻率約數個月一次等情，依一般常情經驗判斷，
    附表五、六扣案之第一、二級毒品海洛因、安非他命數量龐
    大，應非純供被告及共犯陳玉玲施用之用。再被告及共犯陳
    玉玲二人縱然均有施用第一級毒品海洛因之事實，衡之常情
    ，彼等二人可直接取粉末狀第一級毒品海洛因施用即可，實
    無必要於稀釋後再以壓縮器重新壓製成支條狀第一級毒品海
    洛因後，加以研磨成粉末施用之理。
  (五)附表五扣案之第一級毒品海洛因均為粉末，而未查獲被告及
    共犯陳玉玲所供稱：被告甲○○將第一級毒品海洛因，加入
    葡萄糖稀釋，再以壓縮器壓縮重新壓製成「支條狀第一級毒
    品海洛因」，顯然被告及共犯陳玉玲已將支條狀第一級毒品
    海洛因販出。
  (六)附表七扣案之行動電話機及ＳＩＭ卡：核與被告供述其中一
    支行動電話機係共犯陳玉玲所有使用門號00000000
    00號ＳＩＭ卡，其餘行動電話機係其所有搭配其餘扣案之
    ＳＩＭ卡使用（縱查獲當時已未使用該ＳＩＭ卡，亦無礙其
    之前犯行之認定），且均曾供販入毒品時聯絡之用，衡情與
    一般販毒者慣常使用行動電話為聯絡販入或販出毒品之工具
    常情相符。
  (七)本院綜合勾稽比對，附表七編號一至三扣案之單據、名冊、
    帳冊，確有如被告所辯重覆記帳之情事（詳如上述），本院
    本於「罪疑唯輕」，採最有利於被告之認定及避免將被告重
    覆記帳之金額，為重覆計算，本院僅認定被告於上開期間，
    至少連續販賣第一、二級毒品海洛因、安非他命予如附表八
    所示之人（買毒者姓名代號、毒品種類、販售時間及金額，
    均詳如附表八所示），合計販出第一、二級毒品海洛因、安
    非他命所得共一百零二萬四千元。
  (八)非法販賣海洛因、安非他命，俱係政府嚴予查緝之違法行為
    ，非可公然為之，且不論是以何形式包裝之前揭毒品，均可
    任意分裝或增減其份量，而每次買賣毒品之價量、品質，亦
    隨時可因雙方關係之深淺、當時之資力、需求程度及對行情
    之認知等因素而機動的調整，因之販賣之利得，除經被告坦
    承犯行，或價量均達到明確外，委難查得實情，職是之故，
    縱未確切查得販賣賺取之實際差價，但除別有事證，足認係
    按同一價格轉讓，確未牟利外，尚難執此認非法販賣之事證
    有所不足，致知過坦承者難辭重典，飾詞否認者反得逞僥倖
    ，而失情理之平；且上開毒品價格昂貴，取得不易，凡為販
    賣之不法勾當者，苟無利可圖，應無甘冒被查緝法辦重刑之
    危險，平白無端義務為該買賣之工作，是其販入之價格較諸
    售出之價格低廉，而有從中賺取買賣差價牟利之意圖及事實
    ，應屬合理之認定；從而，雖被告矢口否認有如事實欄二所
    述之販賣海洛因、安非他命犯行，而依帳冊所載亦僅有價金
    而無數量之記載，使本院無從確認被告販賣所得之利潤若干
    ，然以本案而言，被告與附表八所示之各購買毒品之人，既
    非親故至交，苟無利得，豈會甘冒重刑之風險，與之相約交
    付毒品之理，是被告交付海洛因、安非他命予附表八之人，
    並收受如附表八所示之對價，堪認被告有販賣海洛因、安非
    他命營利之情，甚為明顯。
  (九)被告於本院審理中，翻異前供，指自己因施用量大，扣案毒
    品均係供自己施用，其腳部仍留有大量注射毒品後之針孔痕
    跡云云（見本院更二審卷第二三０、二三一頁照片）。然被
    告自八十二年間起，即有多次施用毒品海洛因為法院論罪科
    刑之紀錄，有被告全國前案紀錄表可證，顯見其施用毒品之
    時間甚久，其腳上之注射痕跡充其量只能證明其施用毒品而
    已，無法證明其施用之數量、頻率；況其在短時間內多次大
    量購入毒品，顯已逾一般施用之數量，甚至將毒品壓鑄成作
    成支條狀，亦與一般施用者為即時使用，以粉末狀態持有之
    情形有間。而被告於偵查中自白將海洛因釋成純度三成，且
    於稀釋後重新壓製為支狀，與共犯陳玉玲所供承有壓鑄之情
    形相符，並有附表四編號八所示之壓縮器扣案可證，其指本
    案未扣得條狀海洛因，不能證明犯罪云云，亦屬無據。
四、綜上所述，被告以上所辯各節要屬事後空言卸責之詞，殊無
    可採。從而，本案事證已臻明確，被告與共犯陳玉玲二人有
    販賣第一、二級毒品海洛因、安非他命之犯行，洵堪認定，
    應予依法論科。
、新舊刑法之比較：
一、查被告行為後，刑法部分條文業於九十四年二月二日經總統
    以華總一義字第０九四０００一四九０一號令修正公布，並
    自九十五年七月一日起生效施行（下稱現行刑法）；復參酌
    最高法院九十五年五月二十三日第八次刑事庭會議決議意旨
    ，現行刑法第二條第一項之規定，係規範行為後法律變更所
    生新舊法律比較適用之準據法，於現行刑法施行後，應適用
    現行刑法第二條第一項之規定，為「從舊從輕」之比較；又
    比較時應就罪刑有關之共犯、未遂犯、想像競合犯、牽連犯
    、連續犯、結合犯，以及累犯加重、自首減輕暨其他法定加
    減原因（如身分加減）與加減例等一切情形，綜其全部罪刑
    之結果而為比較。
二、次查：
  (一)修正前刑法第二十八規定「二人以上共同實施犯罪之行為者
    ，皆為正犯。」修正後刑法第二十八條則規定「二人以上共
    同實行犯罪之行為者，皆為正犯。」揆諸本條之修正理由係
    為釐清陰謀共同正犯、預備共同正犯是否合乎正犯之要件，
    而限縮正犯之範圍，故比較修正前後之規定，以修正後規定
    共同正犯之範圍較窄，則適用修正後之規定有利於被告。
  (二)被告行為時之刑法第五十六條規定：「連續數行為而犯同一
    之罪名者，以一罪論。但得加重其刑至二分之一。」是所犯
    數罪得從一重處斷後，僅論以一罪；惟現行刑法已刪除前開
    關於連續犯之規定，故所犯數罪應分論併罰，故此刪除雖非
    犯罪構成要件之變更，但顯已影響行為人刑罰之法律效果，
    自屬法律有變更，比較新、舊法結果，以被告行為時之刑法
    論以連續犯之規定，較有利於被告。
  (三)修正後刑法第四十七條雖增定第二項，並將第一項修正為受
    徒刑之執行完畢，或一部之執行而赦免後，五年以內「故意
    」再犯有期徒刑以上之罪者，為累犯，故修正後新法限縮累
    犯之範圍為故意犯罪，自以修正後之規定有利於被告。
  (四)被告行為後，刑法第五十五條後段之牽連犯規定，亦經九十
    五年七月一日起施行之新刑法修正刪除。則於新法修正施行
    後，被告為製造槍枝、子彈之目的，持有槍枝、子彈作為樣
    本之行為，則須分論併罰。比較新、舊法之規定，修正後之
    新法規定較不利於被告，依刑法第二條第一項前段之規定，
    自應適用行為時即舊法第五十五條後段之規定，從較重之一
    罪予以論處。
  (五)刑法第三十三條第五款有關於罰金刑之規定，修正前刑法第
    三十三條第五款規定：「罰金：一元（銀元）以上。」修正
    後規定：「罰金：新臺幣一千元以上，以百元計算之。」提
    高其罰金之最低額度，經比較後，刑法第三十三條第五款所
    定罰金刑最低數額，較之修正前提高，自以修正前刑法第三
    十三條第五款規定有利於被告。
  (六)關於無期徒刑加重之限制與減輕之方法，修正施行前刑法第
    六十五條規定：「無期徒刑不得加重，無期徒刑減輕者，為
    七年以上有期徒刑。」而修正施行後刑法同條規定：「無期
    徒刑不得加重，無期徒刑減輕者，為二十年以下十五年以上
    有期徒刑。」比較結果，關於無期徒刑加重之限制，修正施
    行前、後並無不同，惟關於無期徒刑減輕之方法，顯然修正
    施行前之規定，較有利於被告。
  (七)關於罰金之加減刑，修正施行前刑法第六十八條規定：「罰
    金加減者，僅加減其最高度。」而修正後該條端於罰金部分
    則併入同法第六十七條規定：「有期徒刑或罰金加減者，其
    最高度及最低度同加減之。」比較結果，顯然此部分亦以修
    正施行前之規定較有利於被告。
  (八)是刑法修正前後之法條，對被告而言互有利與不利之情形，
    惟經整體綜合比較全部罪刑之結果，仍以九十五年七月一日
    生效施行前之刑法規定，較有利於被告，依現行刑法第二條
    第一項前段規定，自應適用被告行為時之法律即修正前之刑
    法規定。而沒收及褫奪公權之規定，雖經修正，仍應依主刑
    所適用之法律定之。
  (九)至修正前刑法第二十六條有關未遂減輕其刑之規定，於刑法
    修正後改列為第二十五條，有關未遂犯減輕其刑之規定，僅
    為條次之更改，無涉新舊法比較問題。而刑法第五十五條關
    於「想像競合犯」之規定，修正後增設但書規定「但不得科
    以較輕罪名所定最輕本刑以下之刑」，係科刑之限制，為法
    理之明文化，亦非屬法律之變更問題，應適用裁判時新法，
    無庸為新舊法之比較。
三、屬於刑之執行事項：
    關於易科罰金之折算標準、易服勞役之折算標準及期限、罰
    金刑與死刑是否併予執行、多數有期徒刑定應執行之刑時之
    最高刑期之限制等之修正，事涉行為人易刑折算標準金額之
    多寡與期限之長短及定執行刑時能否就罰金刑併予執行或有
    期徒刑定應執行之刑時最高度之限制，固亦均屬應依修正施
    行後刑法第二條第一項所應比較適用法律之範圍，然並不包
    括在上開有關「罪刑應綜其全部之結果為比較後整體適用」
    之範圍，而應分別各依比較之結果，個別適用最有利於行為
    人之法律處斷。
  (一)罰金易服勞役部分：
    修正前刑法第四十二條第二項前段關於易服勞役之折算標準
    ，原依罰金罰鍰提高標準條例第二條之規定提高一百倍，即
    以銀元一百元至三百元即新臺幣三百元至九百元折算一日，
    修正後刑法第四十二條第三項規定罰金易服勞役以新臺幣一
    千元、二千元或三千元折算一日，修正後顯比修正前較有利
    於被告，依刑法第二條第一項但書規定，應適用修正後刑法
    第四十二條第三項，諭知罰金易刑之標準。
  (二)定執行刑部分：
    刑法第五十一條第四款：「宣告之最重刑為無期徒刑者，不
    執行他刑。但罰金及從刑不在此限。」及同法第五十一條第
    七款：「宣告多數罰金者，於各刑中之最多額以上，各刑合
    併之金額以下，定其金額」之規定，本次修法均未修正，無
    新舊法比較之問題。
肆、關於毒品危害防制條例之修正部分：
  (一)按被告行為後，毒品危害防制條例第四條第一項、第二項於
    九十八年五月二十日修正公布，並於同年月二十二日生效，
    修正前同條項原規定：「（第一項）製造、運輸、販賣第一
    級毒品者，處死刑或無期徒刑；處無期徒刑者，得併科新臺
    幣一千萬元以下罰金。（第二項）製造、運輸、販賣第二級
    毒品者，處無期徒刑或七年以上有期徒刑，得併科新臺幣七
    百萬元以下罰金。」。同條項修正後，則規定：「（第一項
    ）製造、運輸、販賣第一級毒品者，處死刑或無期徒刑；處
    無期徒刑者，得併科新臺幣二千萬元以下罰金。（第二項）
    製造、運輸、販賣第二級毒品者，處無期徒刑或七年以上有
    期徒刑，得併科新臺幣一千萬元以下罰金。」。修正前後犯
    罪構成要件並未變動，僅新法之得併科罰金數額提高，因新
    法並未較有利於被告，應適用舊法之規定。
  (二)雖毒品危害防制條例第十七條有關減輕其刑之規定，修正前
    毒品危害防制條例第十七條規定「犯第四條第一項至第四項
    、第五條第一項至第四項前段、第六條第一項至第四項、第
    七條第一項至第四項、第八條第一項至第四項、第十條或第
    十一條第一項、第二項之罪，供出毒品來源，因而破獲者，
    得減輕其刑」，修正為「（第一項）犯第四條至第八條、第
    十條或第十一條之罪，供出毒品來源，因而查獲其他正犯或
    共犯者，減輕或免除其刑。（第二項）犯第四條至第八條之
    罪於偵查及審判中均自白者，減輕其刑」，比較修正前、後
    之規定，可知依修正前之規定，被告於供出毒品來源，並因
    而破獲的情形下，僅是得減輕其刑，然依修正後第十七條第
    一項之規定，被告如供出毒品來源，因而查獲其他正犯或共
    犯者，即可減輕或免除其刑，且依修正後第十七條第二項之
    規定，被告如於偵查及審判中均自白，即可減輕其刑，就此
    部分尤以修正後毒品危害防制條第十七條之規定有利於被告
    。惟被告在警詢、偵審中從未坦承販賣第一、二級毒品給他
    人過，均辯稱買來的毒品是供其和同居人陳玉玲施用之用云
    云，足徵被告並不該當在偵審中均自白犯行而得減輕其刑之
    要件，故被告之辯護人空言主張被告在偵審中自白犯行，依
    修正後之規定得減輕其刑云云，顯不可採。又被告亦未有何
    供出毒品來源，因而查獲其他正犯或共犯之情（按被告係供
    出毒品係向綽號「阿奇」、「蔡董」等不詳姓名之人購入，
    但未提供真實姓名住址，故警方並未因此而查獲該等提供毒
    品予被告之人；又陳玉玲與被告共同販入毒品一節，係陳玉
    玲於九十五年一月二十七日警詢時首先向警方供述『見九十
    五年度偵字第八三二號卷第二十至二十六頁之警詢筆錄』，
    並非由被告先行供述，且陳玉玲並非被告之毒品來源），故
    被告均不符合修正前後毒品危害防制條例第十七條有關減輕
    其刑規定之要件，並無就此加以比較之必要，附此敘明。
  (三)綜上所述，修正前毒品危害防制條例第四條第一項、第二項
    之規定對於被告較有利，應整體適用行為時即修正前毒品危
    害防制條例處斷。
伍、論罪科刑理由：
一、核被告就事實欄二所為，係犯槍砲彈藥刀械管制條例第八條
    第五項、第一項之未經許可製造可發射子彈具有殺傷力之改
    造手槍未遂罪（製造槍枝未遂罪）、同條例第十二條第一項
    之未經許可製造子彈罪（製造子彈罪），及槍砲彈藥刀械管
    制條例第八條第四項之未經許可持有可發射子彈具有殺傷力
    之改造手槍罪（持有槍枝罪）、同條例第十二條第四項之未
    經許可持有子彈罪（持有子彈罪）。公訴意旨就被告甲○○
    如事實欄二二所犯槍砲彈藥刀械管制條例第八條第五項、第
    一項之未經許可製造可發射子彈具有殺傷力之改造手槍未遂
    罪部分，原認係犯同條例第八條第一項之既遂罪，惟此部分
    已據原審到庭執行職務檢察官當庭補正起訴法條為槍砲彈藥
    刀械管制條例第八條第五項、第一項之未遂罪，且既、未遂
    之處罰僅係犯罪態樣之別，並非罪名之變更，自無庸變更起
    訴法條，核併敘明。被告甲○○與原審同案被告林敏富間，
    就上開犯行有犯意之聯絡，與行為之分擔，應依修正前刑法
    第二十八條規定，論以共同正犯。又被告未經許可，製造可
    發射子彈具有殺傷力改造手槍之主要組成零件，進而未經許
    可，再將該主要組成零件用以接續製造可發射子彈具有殺傷
    力之改造手槍未遂；其製造可發射子彈具有殺傷力改造手槍
    之主要組成零件行為，應為製造可發射子彈具有殺傷力之改
    造手槍未遂行為所吸收；其持有可發射子彈具有殺傷力改造
    手槍之主要組成零件之低度行為，為製造可發射子彈具有殺
    傷力改造手槍之高度行為所吸收，均不另論製造及持有可發
    射子彈具有殺傷力改造手槍之主要組成零件罪。另被告未經
    許可製造子彈後，持有該子彈行為，為製造行為所吸收，亦
    不另論罪。
二、被告多次買入可發射子彈具有殺傷力槍枝（附表二所示編號
    1 至7 ）而持有之犯行，時間緊接，犯罪構成要件相同，顯
    係基於概括犯意為之，為連續犯，應依修正前刑法第五十六
    條連續犯規定論以一罪；而被告在其中一次購買槍枝之行為
    中，同時購買如附表二編號8 之子彈，此部分涉犯持有子彈
    罪與前揭連續持有槍枝罪間，為一行為觸犯數罪名之想像競
    合犯，應依刑法第五十五條從一重論以連續持有槍枝罪。
三、被告多次製造可發射子彈具有殺傷力槍枝未遂、多次製造具
    有殺傷力子彈之行為，各時間緊接，犯罪構成要件相同，顯
    均係基於概括犯意反覆為之，應依修正前刑法第五十六條規
    定各論以連續犯，並均加重其刑（其中製造槍枝所定無期徒
    刑部分不得加重）。被告雖已著手製造改造手槍行為之實施
    ，惟所製造如附表三編號1 至8 所示改造手槍，均尚未完成
    ，其犯罪尚屬未遂，依刑法第二十五條第二項之規定，按既
    遂犯之刑度減輕其刑，並依先加後減之例加減之（其中製造
    槍枝無期徒刑部分僅減輕其刑）。被告在同一時間內，有連
    續未經許可製造可發射子彈具有殺傷力之改造手槍未遂罪、
    連續未經許可製造子彈罪，係一行曾為觸犯數罪名之想像競
    合犯，應依刑法第五十五條想像競合犯之規定，從一重論以
    槍砲彈藥刀械管制條例第八條第五項、第一項之未經許可製
    造槍枝未遂罪。又此部分連續製造槍枝未遂部分，與前揭連
    續持有槍枝部分（附表二編號1 至7 ），有方法、目的之牽
    連關係，應依修正前刑法第五十五條牽連犯論以一槍砲彈藥
    刀械管制條例第八條第五項、第一項之未經許可製造可發射
    子彈具有殺傷力之改造手槍未遂罪。
四、核被告就事實欄三所為，係犯毒品危害防制條例第四條第一
    、二項販賣第一、二級毒品罪。被告與陳玉玲間就附表八之
    販賣第一、二級毒品犯行，有犯意之聯絡，與行為之分擔，
    應依修正前刑法第二十八條規定，論以共同正犯。又被告持
    有第一、二級毒品之低度行為，各為販賣之高度行為所吸收
    ，均不另論罪。被告多次販賣第一、二毒品罪行為，時間緊
    接，方法相同，觸犯構成要件相同之罪，顯係分別基於概括
    犯意，應分別依修正前刑法第五十六條連續犯規定以一罪，
    並加重其刑（但販賣海洛因所處死刑、無期徒刑，販賣安非
    他命所處無期徒刑部分，均不得加重）。其中以一販賣行為
    ，同時觸犯販賣第一、二級毒品二罪，為想像競合犯，應依
    刑法第五十五條想像競合犯規定，從較重之連續販賣第一級
    毒品罪處斷。
五、被告有事實欄一所載之前科，於前案執行完畢經原審法院以
    八十三年度重訴字第一一七號判決，判處有期徒刑三年六月
    確定，復於八十四年間再因違反肅清煙毒條例及麻醉藥品管
    理條例案件，經原審法院以八十四年度訴字第五二六號判決
    ，分別判處有期徒刑三年六月及五月，應執行有期徒刑三年
    八月確定，經執行後，於八十七年八月七日因縮短刑期假釋
    出監，嗣經撤銷假釋，於八十八年十二月二十四日入監執行
    殘刑有期徒刑三年十月二十九日，於九十二年八月五日縮短
    刑期執行完畢，有本院被告全國前案紀錄表可參，被告於有
    期徒刑執行完畢後五年內，故意再犯本件有期徙刑以上之罪
    ，為累犯，依修正前刑法第四十七條加重其刑，並遞加之（
    惟法定刑死刑及無期徒刑部分，依刑法第六十四條第一項、
    第六十五條第一項規定，均不得加重），其中製造槍枝未遂
    部分並依先加後減之例加減之。
六、被告所犯之槍砲彈藥刀械管制條例第八條第五項、第一項之
    未經許可製造可發射子彈具有殺傷力之改造手槍未遂罪，及
    毒品危害防制條例第四條第一項販賣第一級毒品海洛因罪，
    犯意各別，行為互殊，應分論併罰。
七、擴張審理範圍：被告就事實欄二連續未經許可，持有可發射
    子彈具有殺傷力改造手槍及未經許可持有子彈犯行部分，原
    未經起訴，惟此部分與起訴未經許可、製造可發射子彈具有
    殺傷力改造手槍未遂及未經許可製造子彈部分，有裁判上一
    罪關係，並據檢察官於原審審理時言詞擴張此部分事實，故
    此部分即為本案起訴效力範圍所及，自應併予審理，一併敘
    明。另被告販賣第一、二級毒品予附表八編號10、11（指駱
    妹）及12至17之人，雖未據檢察官起訴，惟此部分，基於修
    正施行前刪除之連續犯裁判上一罪關係，為本案起訴效力範
    圍所及，應併予審理，
陸、撤銷改判之理由：
    原審予以論科，固非無見。惟查：(一)本件被告甲○○所犯之
    槍砲彈藥刀械管制條例第八條第五項、第一項之未經許可製
    造可發射子彈具有殺傷力之改造手槍未遂罪、同條例第十二
    條第一項之未經許可製造子彈罪，及槍砲彈藥刀械管制條例
    第八條第四項之未經許可持有可發射子彈具有殺傷力之改造
    手槍罪，係連續犯關係，原審認為單純一罪，尚有未洽；(二)
    被告販賣第一、二級毒品，在時間差距上，可以分開，在刑
    法評價上，各具獨立性，每次行為皆可獨立成罪，應論以連
    續犯，顯非集合犯，原審誤為集合犯，亦有不當。(三)本件被
    告販賣第一、二級毒品所得合計為一百零二萬四千元，原審
    誤為三百四十二萬一千元，且未諭知與共犯陳玉玲連帶沒收
    ，均有未合。(四)罰金易服勞役部分，以修正後之規定較有利
    於被告，惟原審仍適用適用修正前之刑法第四十二條第三項
    規定諭知易服勞易之折算標，亦有不當。(五)修正前刑法第二
    十六條有關未遂減輕其刑之規定，於刑法修正後改列為第二
    十五條，有關未遂犯減輕其刑之規定，僅為條次之更改，無
    涉新舊法比較問題，原審比較後適用修正前第二十六條前段
    ，亦有不當。本件被告甲○○上訴仍執前詞，否認製造子彈
    、販賣第一、二級毒品之犯行，而提起上訴，依前揭各節說
    明雖無理由。惟原判決關於甲○○部分既有前揭可議之處，
    仍屬無可維持，應由本院將原判決該部分撤銷改判。
柒、科刑審酌事由及沒收之說明：
一、關於事實欄二部分：
    就事實欄二部分，審酌被告製造改造手槍及改造子彈，數量
    甚多，有嚴重危害社會治安之虞，無論犯罪手段、情節及對
    社會所生之危害均非輕，並參酌其犯罪之動機、目的、手段
    、智識程度及犯後態度等一切情狀，就製造改造槍枝未遂犯
    行部分，量處有期徒刑六年二月，併科罰金新臺幣二十四萬
    元，暨依修正後刑法第四十二條第三項，諭知罰金易服勞役
    之折算標準。
二、關於事實欄三部分：
  (一)就事實欄三部分，審酌毒品一物戕害施用者身心，如任其氾
    濫，將嚴重腐蝕國民健康及社會風氣，對吸毒者而言，一旦
    施用成癮，不僅戕害健康，甚而為滿足毒癮而傾家蕩產，淪
    為乞丐娼妓，甚至鋌而走險甘犯法紀，偷搶拐騙以換取毒品
    者，所在多有，可謂流毒無窮，對社會造成之直接、間接危
    害，不言可喻，前清末期因鴉片所生之危害，殷鑑不遠，是
    故，製造、運輸、販賣毒品予人施用，看似單純之市場供需
    問題，實則直接、間接入人於罪，其結果影響國計民生，不
    可等閒視之，故世界各國無不從嚴管制毒品，將之懸為厲禁
    ；而本件被告甲○○有多次施用毒品前科紀錄，明知毒品對
    於人體健康戕害甚深，竟為牟個人私利，利慾薰心，不畏嚴
    刑，其心態實不容於法禁，且為增加毒品重量，加入葡萄糖
    ，泯其良知販賣毒品，本院考量被告販賣之對象眾多、販賣
    之數量亦非少，販賣所得財物高達一百多萬元，犯後猶飾詞
    否認，心存僥倖，未見悔意等一切犯罪相關情狀，並無可資
    憐憫寬恕之處，故不援引第五十九條以減其刑（詳後述），
    爰量處無期徒刑，並依修正前刑法第三十七條第一項規定，
    宣告褫奪公權終身。
  (二)至被告之辯護人請求本院依刑法第五十九條之規定酌減其刑
    云云。惟按「刑法第五十九條之酌量減輕其刑，必於犯罪之
    情狀，在客觀上足以引起一般同情，認為即予宣告法定低度
    刑期，猶嫌過重者，始有其適用，至於被告無前科，素行端
    正，子女眾多等情狀，僅可為法定刑內從輕科刑之標準，不
    得據為酌量減輕之理由」，最高法院著有五十一年台上字第
    八九九號判例要旨可稽。再按「量刑固屬法院自由裁量之職
    權，然仍應受比例原則等法則之拘束，並非可恣意為之，致
    礙及公平正義之維護，必須兼顧一般預防之普遍適應性與具
    體個案特別預防之妥當性，始稱相當。而刑法第五十九條之
    酌量減輕其刑，必於犯罪之情狀，在客觀上足以引起一般同
    情，認為即予宣告法定低度刑期，猶嫌過重者，始有其適用
    ；至於被告無前科、家境貧困、肢體殘障、坦白犯行，犯罪
    所得低微等情狀，僅可為法定刑內從輕科刑之標準，不得據
    為酌量減刑之理由」；「刑法第五十九條之酌量減輕其刑，
    必於犯罪之情狀，在客觀上足以引起一般同情，認為即予宣
    告法定低度刑期，猶嫌過重者，始有其適用。原判決理由雖
    載上訴人事後已表悔意，向告訴人道歉，並為告訴人表示原
    宥，然此僅可為法定刑內從輕科刑之標準，不得據為酌量減
    輕之理由，原判決適用刑法第五十九條減輕其刑，難謂無適
    用法則不當之違法」；「按刑法第五十九條之酌量減輕其刑
    ，必於犯罪之情狀，在客觀上足以引起一般同情而確可憫恕
    者，始有其適用，至於是否年輕及無前科紀錄，或臨時起意
    及已與被害人家屬成立民事上和解等情狀，尚不得據為酌量
    減輕之理由。」（最高法院九十四年度台上字第九號、八十
    五年度台上字第四三九七號、八十四年度台上字第二一六四
    號判決意旨參照）。揆諸上開說明，可知刑法第五十九條之
    酌量減輕其刑之規定，必需於犯罪之情狀，在客觀上足以引
    起一般同情，認為即予宣告法定低度刑期，猶嫌過重者，始
    有其適用，本件被告既泯其良知販賣毒品，且販賣之對象眾
    多、販賣之數量亦非少，販賣所得財物高達一百多萬元，犯
    後猶飾詞否認，心存僥倖，未見悔意等情，已如前述，足見
    被告惡性甚為重大，縱其有家人需要扶養等，然依最高法院
    之前述見解，此均與刑法第五十九條之要件無關，故被告之
    辯護人主張依刑法第五十九條之規定酌減其刑云云，並不可
    採。
三、被告甲○○所犯上開二罪應予分論併罰，因所宣告之最重刑
    為無期徒刑，應依刑法第五十一條第四款規定，定執行刑為
    無期徒刑，罰金如易服勞役，以新臺幣三千元折算一日，並
    宣告褫奪公權終身。
四、關於沒收之說明：
  (一)扣案(1)如附表二編號1 至7 所示可發射子彈具有殺傷力改造
    手槍七支；(2)如附表三編號9 至13所示可供可發射子彈具有
    殺傷力改造手槍所用之主要組成零件即貫通之土造金屬槍管
    五支、土造金屬撞針座三個、金屬撞針座一個、土造經車通
    之金屬轉輪十六個、具槍機及不具槍機之金屬滑套各一支、
    撞針十三支，均屬違禁物，應依修正前刑法第三十八條第一
    項第一款規定宣告沒收。
  (二)扣案(1)如附表一所示之工具，係在被告持有中，自屬被告所
    有。又扣案工具均係在被告甲○○、共犯林敏富製造槍枝、
    子彈之工作場所扣得，且均屬在製造過程中可用之工具，應
    屬供犯罪或犯罪預備之物。(2)如附表二編號10所示無法擊發
    或發射動能不足不具殺傷力之半成品土造子彈三十二顆（此
    部分雖經鑑驗，然均無法擊發或發射動能不足，故仍均屬製
    造後不具殺傷力未遂之半成品狀態，尚與製造完成具殺傷力
    惟經鑑驗試射已非違禁物及已非供犯罪所用之物有別）；(3)
    如附表二編號11所示不具底火、火藥或不具底火，尚非為子
    彈之完整結構，而均不具殺傷力之半成品土造子彈八顆；(4)
    如附表二編號12所示之物（包括五顆玩具金屬彈殼、五顆土
    造金屬彈殼、四顆係直徑大小不一之金屬彈頭、六顆具彈殼
    外型之實心金屬物、五顆金屬柱狀物、三顆金屬管）；(5)如
    附表三編號1 至8 所示尚未製造完成尚不具殺傷力或半成品
    之改造手槍共八支；(6)如附表三編號9 所示尚未製造完成之
    土造金屬槍管半成品二支、內具阻鐵之金屬槍管一支；(7)如
    附表三編號10所示尚未製造完成之土造金屬撞針座半成品三
    個、塑膠撞針座一個；(8)如附表三編號11所示尚未製造完成
    之土造金屬轉輪半成品二個；(9)如附表三編號12所示尚未製
    造完成之土造金屬滑套半成品八支；(10)如附表三編號14所示
    之彈簧八支；如附表三編號15所示之彈簧拉桿二支，均係
    被告甲○○所有，與共犯林敏富共同供製造可發射子彈具有
    殺傷力改造手槍未遂、共同製造土造子彈犯罪所用、所得之
    物，均依修正前刑法第三十八條第一項第二款規定宣告沒收
    。
  (三)扣案(1)如附表二編號8 所示口徑９ｍｍ、０．３８吋制式子
    彈各一顆及如附表二編號9 所示具有殺傷力之土造子彈三十
    七顆，均經已鑑驗試射，已非違禁物，亦非被告供犯罪所用
    之物；(2)另同時扣得發射動能不足，不具殺傷力之口徑０．
    ３８吋制式子彈二顆及無法擊發，係不發彈之口徑０．３８
    制式子彈一顆，亦均非違禁物，且非被告供犯罪所用之物，
    均不另為沒收之宣告。
  (四)扣案(1)如附表五所示之第一級毒品海洛因；(2)如附表六所示
    之第二級毒品Ｎ，Ｎ二甲基安非他命、甲基安非他命，分別
    係屬第一、二級毒品（至包裝袋部分，因與毒品無法完全析
    離，客觀上亦無以精密之科學方法予以完全析離，無分別為
    沒收諭知之必要），應均依毒品危害防制條例第十八條第一
    項前段規定宣告沒收銷燬。
  (五)又如附表四、五之一、七所示之物，除附表七扣案之行動電
    話其中一台及行動電話門號0000000000號ＳＩＭ
    卡係共犯陳玉玲所有外，其餘均為被告甲○○所有，且附表
    四、五之一、七所示之物，均係被告與共犯陳玉玲共同供販
    賣第一級毒品海洛因及第二級毒品Ｎ，Ｎ二甲基安非他命、
    甲基安非他命所用之物，應均依毒品危害防制條例第十九條
    第一項規定宣告沒收。再被告販賣第一級毒品海洛因，及第
    二級毒品Ｎ，Ｎ二甲基安非他命、甲基安非他命之所得共一
    百零二萬四千元，亦應依毒品危害防制條例第十九條第一項
    規定宣告與共犯陳玉玲連帶沒收，如全部或一部不能沒收時
    ，以其二人財產連帶抵償之（最高法院六十五年度第五次刑
    庭庭推總會決議及最高法院九十五年度台上字第三一三三號
    刑事判決參照，毒品危害防制條例第十九條第一項規定販賣
    毒品犯罪所得之財物，均沒收之，而不問其中成本、利潤若
    干，因採義務沒收主義，自應全部諭知沒收）。
  (六)扣案(1)如附表六之一所示被混充為二級毒品Ｎ，Ｎ二甲基安
    非他命、甲基安非他命之氯化鈉、草酸、檸檬酸；(2)另同時
    扣得之及安非他命吸食器四組、殘渣袋一包、針筒一盒、無
    線電一台，顯均非被告與共犯陳玉玲共同販賣第一級毒品海
    洛因及第二級毒品Ｎ，Ｎ二甲基安非他命、甲基安非他命所
    用之物，且經被告陳述在卷屬實，故此部分自無從併予宣告
    沒收，附此敘明。
捌、不另為無罪諭知部分：
    公訴意旨另以：被告甲○○自九十四年十一月間起，亦販賣
    第一、二級毒品海洛因及安非他命予牛春、小步、阿平、大
    胖、邱、旺、博文、文銓、小棋、坤及阿得等人，因認被告
    甲○○此部分亦涉犯毒品危害防制條例第四條第一、二項販
    賣第一、二級毒品罪。惟訊據被告甲○○堅詞否認販賣第一
    、二級毒品海洛因及安非他命，本院參酌卷內證據資料，並
    無法認定被告甲○○自九十四年十一月起，有販賣第一、二
    級毒品海洛因及安非他命予牛春、小步、阿平、大胖、許仔
    、邱、旺、博文、文銓、小棋、坤及阿得等人，是被告甲○
    ○此部分犯行，無法證明，原應為無罪之諭知，因檢察官認
    此部分，與本院上開論罪科刑部分有連續犯之裁判上一罪關
    係，爰不另為無罪之諭知。
據上論斷，應依刑事訴訟法第三百六十九條第一項前段、第三百
六十四條、第二百九十九條第一項前段，槍砲彈藥刀械管制條例
第八條第五項、第一項、第四項、第十二條第一項、第四項，修
正前毒品危害防制條例第四條第一項、第二項、修正前第十八條
第一項前段、修正前第十九條第一項前段，刑法第十一條前段、
第二條第一項前段、修正前第二十八條、修正前第五十六條、第
五十五條、修正前第五十五條、第二十五條第二項、修正前第四
十七條、第四十二條第三項、修正前第三十七條第一項、第五十
一條第四款、第七款、修正前第三十八條第一項第一款、第二款
，判決如主文。
本案經檢察官郭棋湧到庭執行職務。
中    華    民    國    99    年    3     月    31    日
            刑事第二十庭  審判長法  官  楊貴雄
                                法  官  林銓正
                                法  官  許必奇
以上正本證明與原本無異。
如不服本判決，應於收受送達後10日內向本院提出上訴書狀，其
未敘述上訴之理由者並得於提起上訴後10日內向本院補提理由書
（均須按他造當事人之人數附繕本）「切勿逕送上級法院」。
                                書記官  高郁婷
中    華    民    國    99    年    3     月    31    日
附錄：本案論罪科刑法條全文：
槍砲彈藥刀械管制條例第八條：
未經許可，製造、販賣或運輸鋼筆槍、瓦斯槍、麻醉槍、獵槍、
空氣槍或第四條第一項第一款所定其他可發射金屬或子彈具有殺
傷力之各式槍砲者，處無期徒刑或五年以上有期徒刑，併科新臺
幣一千萬元以下罰金。
未經許可，轉讓、出租或出借前項所列槍枝者，處五年以上有期
徒刑，併科新臺幣一千萬元以下罰金。
意圖供自己或他人犯罪之用，而犯前二項之罪者，處無期徒刑或
七年以上有期徒刑，併科新臺幣一千萬元以下罰金。
未經許可，持有、寄藏或意圖販賣而陳列第一項所列槍枝者，處
三年以上十年以下有期徒刑，併科新臺幣七百萬元以下罰金。
第一項至第三項之未遂犯罰之。
槍砲彈藥刀械管制條例第十二條第一項、第四項：
未經許可，製造、販賣或運輸子彈者，處一年以上七年以下有期
徒刑，併科新台幣五百萬元以下罰金。
未經許可，持有、寄藏或意圖販賣而陳列子彈者，處五年以下有
期徒刑，併科新台幣三百萬元以下罰金。
（修正前）毒品危害防制條例第四條：
製造、運輸、販賣第一級毒品者，處死刑或無期徒刑；處無期徒
刑者，得併科新臺幣一千萬元以下罰金。
製造、運輸、販賣第二級毒品者，處無期徒刑或七年以上有期徒
刑，得併科新臺幣七百萬元以下罰金。
製造、運輸、販賣第三級毒品者，處五年以上有期徒刑，得併科
新臺幣五百萬元以下罰金。
製造、運輸、販賣第四級毒品者，處三年以上十年以下有期徒刑
，得併科新臺幣三百萬元以下罰金。
製造、運輸、販賣專供製造或施用毒品之器具者，處一年以上七
年以下有期徒刑，得併科新臺幣一百萬元以下罰金。
附表一：工具
┌──┬──────────┬──┬────────────┬────────┐
│編號│工具名稱            │數量│供製造槍枝、子彈之用途  │扣押物品清單    │
├──┼──────────┼──┼────────────┼────────┤
│1   │挫刀                │14  │修飾、磨挫物體使用      │95保管305編號21 │
├──┼──────────┼──┼────────────┼────────┤
│2   │鋼剪                │2   │剪、切物體使用          │95保管305編號21 │
├──┼──────────┼──┼────────────┼────────┤
│3   │六角扳手            │6   │裝卸螺絲使用            │95保管305編號21 │
├──┼──────────┼──┼────────────┼────────┤
│4   │起子                │15  │裝卸螺絲使用            │95保管305編號21 │
├──┼──────────┼──┼────────────┼────────┤
│5   │鉗子                │5   │夾鉗物體使用            │95保管305編號21 │
├──┼──────────┼──┼────────────┼────────┤
│6   │扳手                │11  │裝卸螺絲使用            │95保管305編號21 │
├──┼──────────┼──┼────────────┼────────┤
│7   │刻度尺              │2   │量測物體長度使用        │95保管305編號21 │
├──┼──────────┼──┼────────────┼────────┤
│8   │鋼刷                │1   │                        │95保管305編號21 │
├──┼──────────┼──┼────────────┼────────┤
│9   │美工刀              │2   │剪、切物體使用          │95保管305編號21 │
├──┼──────────┼──┼────────────┼────────┤
│10  │磨鑽頭（砂質）      │38  │鑽孔使用                │95保管305編號21 │
├──┼──────────┼──┼────────────┼────────┤
│11  │電鑽扳手            │13  │裝卸螺絲使用            │95保管305編號21 │
├──┼──────────┼──┼────────────┼────────┤
│12  │磨鑽頭（鐵質）      │36  │鑽孔使用                │95保管305編號21 │
├──┼──────────┼──┼────────────┼────────┤
│13  │砂輪機用切片        │35  │                        │95保管305編號21 │
├──┼──────────┼──┼────────────┼────────┤
│14  │電鑽頭              │70  │鑽孔使用                │95保管305編號21 │
├──┼──────────┼──┼────────────┼────────┤
│15  │鋼鋸                │2   │鋸切物體使用            │95保管305編號21 │
├──┼──────────┼──┼────────────┼────────┤
│16  │製造槍支鑽床（大台）│1   │刨鑽及鑽孔使用          │95保管305編號22 │
├──┼──────────┼──┼────────────┼────────┤
│17  │製造槍支鑽床（小台）│1   │刨鑽及鑽孔使用          │95保管305編號23 │
├──┼──────────┼──┼────────────┼────────┤
│18  │砂輪機              │1   │修飾、磨挫物體使用      │95保管305編號24 │
├──┼──────────┼──┼────────────┼────────┤
│19  │車牙機              │1   │製造螺紋使用            │95保管305編號25 │
├──┼──────────┼──┼────────────┼────────┤
│20  │老虎鉗              │1   │為萬力夾，可供夾鉗及固定│95保管305編號26 │
│    │                    │    │物體                    │                │
├──┼──────────┼──┼────────────┼────────┤
│21  │手提砂輪機          │5   │修飾、磨挫物體使用      │95保管305編號27 │
├──┼──────────┼──┼────────────┼────────┤
│22  │放置槍彈工具箱      │6   │放置所製造完成之槍枝、子│95保管305編號30 │
│    │                    │    │彈及工具                │                │
└──┴──────────┴──┴────────────┴────────┘
 附表二：
┌──┬─────────────┬─────────┬───────────┐
│編號│槍枝（含管制編號）、子彈  │數量              │扣押物品清單          │
│    │、彈殼等                  │                  │鑑定書文號            │
├──┼─────────────┼─────────┼───────────┤
│1   │仿轉輪手槍製造之槍枝，去除│1                 │95黃保管22編號1       │
│    │槍管及轉輪彈倉內阻鐵而成之│                  │（刑事警察局95年1月27 │
│    │具殺傷力改造手槍（槍枝管制│                  │日刑鑑字第0950015266號│
│    │編號：0000000000號）      │                  │槍彈鑑定書）          │
│    │                          │                  │95年度偵831號卷第90頁 │
│    │                          │                  │                      │
├──┼─────────────┼─────────┼───────────┤
│2   │仿轉輪手槍製造之槍枝，去除│1                 │95黃保管22編號2       │
│    │槍管內阻鐵及換裝土造金屬轉│                  │（刑事警察局95年1月27 │
│    │輪而成之具殺傷力改造手槍（│                  │日刑鑑字第0950015266號│
│    │槍枝管制編號：0000000000號│                  │槍彈鑑定書）          │
│    │）                        │                  │95年度偵831號卷第90頁 │
├──┼─────────────┼─────────┼───────────┤
│3   │仿轉輪手槍製造之槍枝，去除│1                 │95黃保管22編號3       │
│    │槍管及轉輪彈倉內阻鐵而成之│                  │（刑事警察局95年1月27 │
│    │具殺傷力改造手槍（槍枝管制│                  │日刑鑑字第0950015266號│
│    │編號：0000000000號）      │                  │槍彈鑑定書）          │
│    │                          │                  │95年度偵831號卷第90頁 │
├──┼─────────────┼─────────┼───────────┤
│4   │仿轉輪手槍製造之槍枝，去除│1                 │95黃保管22編號4       │
│    │槍管內阻鐵及換裝土造金屬轉│                  │（刑事警察局95年1月27 │
│    │輪而成之具殺傷力改造手槍（│                  │日刑鑑字第0950015266號│
│    │槍枝管制編號：0000000000號│                  │槍彈鑑定書）          │
│    │）                        │                  │95年度偵831號卷第90頁 │
├──┼─────────────┼─────────┼───────────┤
│5   │仿轉輪手槍製造之槍枝，去除│1                 │95黃保管22編號5       │
│    │槍管及轉輪彈倉內阻鐵而成之│                  │（刑事警察局95年1月27 │
│    │具殺傷力改造手槍（槍枝管制│                  │日刑鑑字第0950015266號│
│    │編號：0000000000號）      │                  │槍彈鑑定書）          │
│    │                          │                  │95年度偵831號卷第91頁 │
├──┼─────────────┼─────────┼───────────┤
│6   │仿轉輪手槍製造之槍枝，去除│1                 │95黃保管22編號6       │
│    │槍管及轉輪彈倉內阻鐵而成之│                  │（刑事警察局95年1月27 │
│    │具殺傷力改造手槍（槍枝管制│                  │日刑鑑字第0950015266號│
│    │編號：0000000000號）      │                  │槍彈鑑定書）          │
│    │                          │                  │95年度偵831號卷第91頁 │
├──┼─────────────┼─────────┼───────────┤
│7   │仿WALTHER廠PPK/S型半自動手│1                 │95黃保管22第2頁編號2  │
│    │槍製造之槍枝，換裝土造金屬│                  │（刑事警察局95年1月27 │
│    │槍管而成之具殺傷力改造手槍│                  │日刑鑑字第0950015266號│
│    │（槍枝管制編號：0000000000│                  │槍彈鑑定書）          │
│    │ 號）                     │                  │95年度偵831號卷第91頁 │
├──┼─────────────┼─────────┼───────────┤
│8   │制式子彈5顆(均已鑑驗試射) │口徑9MM制式子彈1顆│95彈保管字第18編號4、6│
│    │                          │具殺傷力; 口徑0.38│（刑事警察局95年1月27 │
│    │                          │吋制式子彈4顆，1顆│日刑鑑字第0950015266號│
│    │                          │可擊發具殺傷力，2 │槍彈鑑定書）          │
│    │                          │顆可擊發，惟發射動│95年度偵831號卷第91頁 │
│    │                          │能不足，不具殺傷力│                      │
│    │                          │，另1顆無法擊發， │                      │
│    │                          │亦不具殺傷力。    │                      │
├──┼─────────────┼─────────┼───────────┤
│9   │具殺傷力之土造子彈37顆(均 │14顆具直徑約9.1MM │95彈保管字第18編號1-3 │
│    │已鑑驗試射)               │金屬彈頭；15顆具直│、5                   │
│    │                          │徑約8.7MM金屬彈頭 │（刑事警察局95年1月27 │
│    │                          │；3顆具直徑約5.2MM│日刑鑑字第0950015266號│
│    │                          │金屬彈頭；5顆具直 │槍彈鑑定書）          │
│    │                          │徑約8.9MM金屬彈頭 │95年度偵831號卷第91頁 │
│    │                          │，均具殺傷力。    │刑事警察局96年4月10日 │
│    │                          │                  │刑鑑字第0960036744號鑑│
│    │                          │                  │定函                  │
│    │                          │                  │原審卷第87頁          │
├──┼─────────────┼─────────┼───────────┤
│10  │不具殺傷力之土造子彈32顆 (│8顆具直徑約9.1MM金│95彈保管字第18編號1-3 │
│    │均已鑑驗試射)             │屬彈頭；5顆具直徑 │、5                   │
│    │                          │約8.7MM金屬彈頭； │（刑事警察局95年1月27 │
│    │                          │19 顆具直徑約5.2MM│日刑鑑字第0950015266號│
│    │                          │金屬彈頭，分別因發│槍彈鑑定書）          │
│    │                          │射動能不足或無法擊│95年度偵831號卷第91頁 │
│    │                          │發，而均不具殺傷力│刑事警察局96年4月10日 │
│    │                          │。                │刑鑑字第0960036744號鑑│
│    │                          │                  │定函                  │
│    │                          │                  │原審卷第87頁          │
├──┼─────────────┼─────────┼───────────┤
│11  │不具殺傷力之半成品土造子彈│6顆係由具直徑7.45 │95彈保管字第42編號1-5 │
│    │8顆 (均已鑑驗)            │MM、長度15.05MM金 │95保管字305編號19     │
│    │                          │屬彈殼及直徑6.85MM│刑事警察局95年4月20日 │
│    │                          │金屬彈頭組合而成之│刑鑑字第0950018410號槍│
│    │                          │土造子彈，惟均不具│彈鑑定書              │
│    │                          │底火、火藥，非為子│95年度偵831號卷第208頁│
│    │                          │彈之完整結構，均不│                      │
│    │                          │具殺傷力；2顆係由 │                      │
│    │                          │具直徑5.98MM、長度│                      │
│    │                          │17.89MM金屬彈殼及 │                      │
│    │                          │直徑5.23MM金屬彈頭│                      │
│    │                          │組合而成之土造子彈│                      │
│    │                          │，惟不具底火，非為│                      │
│    │                          │子彈之完整結構，均│                      │
│    │                          │不具殺傷力。      │                      │
├──┼─────────────┼─────────┼───────────┤
│12  │供製造子彈所用之物玩具金屬│5顆係由玩具金屬彈 │95彈保管字第42編號1-5 │
│    │彈殼等共27顆 (均已鑑驗)   │殼；5顆係土造金屬 │95保管字305編號19     │
│    │                          │彈殼；4顆係直徑大 │95年度偵831號卷第91頁 │
│    │                          │小不一之金屬彈頭；│刑事警察局96年4月10日 │
│    │                          │6顆係具彈殼外型之 │刑鑑字第0960036744號鑑│
│    │                          │實心金屬物；5顆係 │定函                  │
│    │                          │金屬柱狀物；2顆係 │原審卷第88頁          │
│    │                          │金屬管。          │刑事警察局95年4月20日 │
│    │                          │                  │刑鑑字第0950018410號槍│
│    │                          │                  │彈鑑定書              │
│    │                          │                  │95年度偵831號卷第208頁│
└──┴─────────────┴─────────┴───────────┘
附表三：
┌──┬─────────────┬─────────┬───────────┐
│編號│槍枝（含管制編號）、物品  │數量              │扣押物品清單          │
│    │                          │                  │鑑定文號              │
├──┼─────────────┼─────────┼───────────┤
│1   │仿轉輪手槍製造之槍枝，去除│1                 │95黃保管22第2頁編號1  │
│    │槍管內阻鐵及換裝土造金屬轉│                  │（刑事警察局95年1月27 │
│    │輪而成不具殺傷力之改造手槍│                  │日刑鑑字第0950015266號│
│    │（槍枝管制編號：0000000000│                  │槍彈鑑定書）          │
│    │號）                      │                  │95年度偵831號卷第91頁 │
├──┼─────────────┼─────────┼───────────┤
│2   │仿SMITH&WESSON廠S&W 357   │1                 │95黃保管247編號1      │
│    │MAGNUM轉輪手槍製造之槍枝車│                  │刑事警察局95年4月20日 │
│    │通槍管內阻鐵及換裝土造金屬│                  │刑鑑字第0950018410號槍│
│    │轉輪改造而成之不具殺傷力改│                  │彈鑑定書              │
│    │造手槍（槍枝管制編號：1102│                  │95年度偵831號卷第207頁│
│    │024693號）                │                  │                      │
├──┼─────────────┼─────────┼───────────┤
│3   │仿SIG SAUER廠P220型半自動 │1                 │95黃保管247編號2      │
│    │手槍製造之槍枝，不具殺傷力│                  │刑事警察局95年4月20日 │
│    │改造手槍（槍枝管制編號：11│                  │刑鑑字第0950018410號槍│
│    │00000000號）              │                  │彈鑑定書              │
│    │                          │                  │95年度偵831號卷第207頁│
├──┼─────────────┼─────────┼───────────┤
│4   │仿GLOCK17型半自動手槍製造 │1                 │95黃保管247編號3      │
│    │之槍枝，不具殺傷力改造手槍│                  │刑事警察局95年4月20日 │
│    │（槍枝管制編號：0000000000│                  │刑鑑字第0950018410號槍│
│    │號）                      │                  │彈鑑定書              │
│    │                          │                  │95年度偵831號卷第208頁│
├──┼─────────────┼─────────┼───────────┤
│5   │仿GLOCK27型半自動手槍製造 │1                 │95黃保管247編號4      │
│    │之槍枝，不具殺傷力改造手槍│                  │刑事警察局95年4月20日 │
│    │（槍枝管制編號：0000000000│                  │刑鑑字第0950018410號槍│
│    │號）                      │                  │彈鑑定書              │
│    │                          │                  │95年度偵831號卷第208頁│
├──┼─────────────┼─────────┼───────────┤
│6   │仿FN廠半自動手槍製造之金屬│1                 │95黃保管247編號5      │
│    │槍身及仿WALTHER廠PPK/S 型 │                  │刑事警察局95年4月20日 │
│    │半自動手槍製造土造金屬滑套│                  │刑鑑字第0950018410號槍│
│    │半成品組成，不具殺傷力改造│                  │彈鑑定書              │
│    │手槍（槍枝管制編號：110202│                  │95年度偵831號卷第208頁│
│    │4397號）                  │                  │                      │
├──┼─────────────┼─────────┼───────────┤
│7   │改造左輪手槍（半成品、未鑑│1支               │95保管305編號3        │
│    │定）                      │                  │95年度偵831號卷第174頁│
├──┼─────────────┼─────────┼───────────┤
│8   │90手槍（半成品、未鑑定）  │1支               │95保管305編號6        │
│    │                          │                  │95年度偵831號卷第174頁│
├──┼─────────────┼─────────┼───────────┤
│9   │土造槍管成品、半成品及內具│8支（其中5支係土造│95彈保管685第3頁編號1 │
│    │阻鐵金屬槍管              │金屬槍管，2支係土 │-3                    │
│    │                          │造金屬槍管半成品，│刑事警察局95年4月20日 │
│    │                          │1支係內具阻鐵之金 │刑鑑字第0950018410號槍│
│    │                          │屬槍管）。        │彈鑑定書              │
│    │                          │                  │95年度偵831號卷第208頁│
├──┼─────────────┼─────────┼───────────┤
│10  │土造金屬撞針座成品、半成品│8個（其中3個係土造│95彈保管685第3頁編號4 │
│    │及塑膠撞針座、金屬撞針座  │金屬撞針座，3個係 │-6                    │
│    │                          │土造金屬撞針座半成│刑事警察局95年4月20日 │
│    │                          │品，1個係塑膠撞針 │刑鑑字第0950018410號槍│
│    │                          │座，1個係金屬撞針 │彈鑑定書              │
│    │                          │座）。            │95年度偵831號卷第208頁│
├──┼─────────────┼─────────┼───────────┤
│11  │轉輪                      │18個（含8個已車通 │95保管685第2頁編號1-5 │
│    │                          │阻鐵之金屬轉輪、8 │刑事警察局95年4月20日 │
│    │                          │個土造金屬轉輪、2 │刑鑑字第0950018410號槍│
│    │                          │個土造金屬轉輪半成│彈鑑定書              │
│    │                          │品2個）。         │95年度偵831號卷第208、│
│    │                          │                  │209頁                 │
├──┼─────────────┼─────────┼───────────┤
│12  │槍枝滑套                  │10支（送鑑6支、未 │95保管685第1頁編號1-2 │
│    │                          │送鑑4支「土造金屬 │、95保管305編號13     │
│    │                          │滑套半成品8支、具 │刑事警察局95年4月20日 │
│    │                          │槍機金屬滑套1支、 │刑鑑字第0950018410號槍│
│    │                          │不具槍機金屬滑套1 │彈鑑定書              │
│    │                          │支」              │95年度偵831號卷第209  │
│    │                          │）。              │頁                    │
├──┼─────────────┼─────────┼───────────┤
│13  │撞針                      │3支               │95保管305編號12       │
│    │                          │未鑑定            │95年度偵831號卷第175頁│
├──┼─────────────┼─────────┼───────────┤
│14  │彈簧                      │8支               │95保管305編號9        │
│    │                          │未鑑定            │95年度偵831號卷第175頁│
├──┼─────────────┼─────────┼───────────┤
│15  │彈簧拉桿                  │2支               │95保管305編號10       │
│    │                          │未鑑定            │95年度偵831號卷第175頁│
└──┴─────────────┴─────────┴───────────┘
附表四：毒品工具
┌──┬────────────┬──────┬─────────┐
│編號│工具名稱                │數量        │扣押物品清單      │
├──┼────────────┼──────┼─────────┤
│1   │製造毒品無塵衣          │2套         │95箱保管266編號10 │
├──┼────────────┼──────┼─────────┤
│2   │玻璃皿                  │2個         │95箱保管266編號11 │
├──┼────────────┼──────┼─────────┤
│3   │試管                    │1個         │95箱保管266編號11 │
├──┼────────────┼──────┼─────────┤
│4   │酒精燈（含酒精）        │1個         │95箱保管266編號11 │
├──┼────────────┼──────┼─────────┤
│5   │三腳支架                │1個         │95箱保管266編號11 │
├──┼────────────┼──────┼─────────┤
│6   │鐵網                    │2片         │95箱保管266編號11 │
├──┼────────────┼──────┼─────────┤
│7   │攪拌棒、鐵夾子          │各1個       │95箱保管266編號11 │
├──┼────────────┼──────┼─────────┤
│8   │瓦斯噴燈                │1組         │95箱保管266編號13 │
├──┼────────────┼──────┼─────────┤
│9   │甘油、剪刀              │甘油4瓶、剪 │95箱保管266編號14 │
│    │                        │刀1把       │                  │
├──┼────────────┼──────┼─────────┤
│10  │毒品壓縮器              │2組         │95箱保管266編號12 │
├──┼────────────┼──────┼─────────┤
│11  │電子磅秤                │1           │95保管251編號3    │
├──┼────────────┼──────┼─────────┤
│12  │分裝袋                  │1大包       │95保管251編號4    │
├──┼────────────┼──────┼─────────┤
│13  │鐵罐、塑膠瓶（盛裝海洛因│7瓶         │95保管247編號26   │
│    │毒品用）                │            │                  │
├──┼────────────┼──────┼─────────┤
│14  │小皮包（盛裝海洛因毒品用│4只         │95保管247編號27   │
│    │）                      │            │                  │
└──┴────────────┴──────┴─────────┘
附表五：第一級毒品海洛因 (部分含嗎啡及第三級毒品特拉嗎竇
成分)
┌──┬────────────────┬────┬──────┬──────┐
│編號│數量                            │成分    │重量        │扣押物品清單│
├──┼────────────────┼────┼──────┼──────┤
│1   │2小包（法務部調查局送驗編號10） │海洛因  │合計共22包，│95白保管77  │
├──┼────────────────┤        │淨重190.60公│            │
│2   │2小包（法務部調查局送驗編號15） │        │克，空包裝總│            │
├──┼────────────────┤        │重22.81公克 │            │
│3   │6小包（法務部調查局送驗編號16） │        │，純度25.82 │            │
├──┼────────────────┤        │％，純質淨重│            │
│4   │5小包（法務部調查局送驗編號18之 │        │49.21公克   │            │
│    │6小包其中5小包）                │        │            │            │
├──┼────────────────┤        │            │            │
│5   │2小包（法務部調查局送驗編號20之 │        │            │            │
│    │3小包其中2小包）                │        │            │            │
├──┼────────────────┤        │            │            │
│6   │1小包（法務部調查局送驗編號3）  │        │            │            │
├──┼────────────────┤        │            │            │
│7   │1小包（法務部調查局送驗編號8）  │        │            │            │
├──┼────────────────┤        │            │            │
│8   │1小包（法務部調查局送驗編號11） │        │            │            │
├──┼────────────────┤        │            │            │
│9   │1小包（法務部調查局送驗編號12） │        │            │            │
├──┼────────────────┤        │            │            │
│10  │1小包（法務部調查局送驗編號13） │        │            │            │
├──┼────────────────┼────┼──────┼──────┤
│11  │溶液9瓶（法務部調查局送驗編號22 │含微量海│溶液淨重71. │95白保管77  │
│    │）                              │洛因    │10公克，空瓶│            │
│    │                                │        │總重43.65公 │            │
│    │                                │        │克          │            │
├──┼────────────────┼────┼──────┼──────┤
│12  │1小包（內政部警政署刑事警察局   │一級毒品│驗前毛重0.36│95安保管156 │
│    │送鑑編號A5-4）粉末              │海洛因及│公克，包裝塑│            │
│    │                                │三級毒品│膠袋重0.17公│            │
│    │                                │特拉嗎竇│克，淨重0.19│            │
│    │                                │        │公克，取0.04│            │
│    │                                │        │公克鑑定用罄│            │
│    │                                │        │，餘0.15公克│            │
├──┼────────────────┼────┼──────┼──────┤
│13  │4小包（內政部警政署刑事警察局   │海洛因  │驗前總毛重  │95安保管156 │
│    │送鑑編號A5-9至A5-12）膏狀物     │        │6.09公克，包│            │
│    │                                │        │裝塑膠袋總重│            │
│    │                                │        │1.47公克，總│            │
│    │                                │        │淨重4.62公克│            │
│    │                                │        │，共取0.40公│            │
│    │                                │        │克鑑定用罄，│            │
│    │                                │        │總餘4.22公克│            │
├──┼────────────────┼────┼──────┼──────┤
│14  │3小包（內政部警政署刑事警察局   │海洛因、│驗前總毛重  │95安保管156 │
│    │送鑑編號A8-1至A8-3）膏狀物      │嗎啡    │68.80公克， │            │
│    │                                │        │包裝塑膠袋總│            │
│    │                                │        │重6.87公克，│            │
│    │                                │        │總淨重61.93 │            │
│    │                                │        │公克，共取  │            │
│    │                                │        │1.41公克鑑定│            │
│    │                                │        │用罄，總餘  │            │
│    │                                │        │60.52 公克  │            │
│    │                                │        │            │            │
└──┴────────────────┴────┴──────┴──────┘
附表五之一：葡萄糖
┌──┬────────────────┬────┬──────┬──────┐
│編號│數量                            │成分    │重量        │扣押物品清單│
├──┼────────────────┼────┼──────┼──────┤
│1   │13小包（法務部調查局送驗編號1、2│未含海洛│合記淨重2716│95白保管77  │
│    │、4、5、6、7、9、14、18HR-、20MA│因成分，│.31公克，空 │            │
│    │+、21、23、27）                 │被告張澤│包裝總重71.0│            │
│    │                                │芳供稱係│7公克       │            │
│    │                                │葡萄糖  │            │            │
└──┴────────────────┴────┴──────┴──────┘
附表六：第二級毒品N,N甲基安非他命、甲基安非他命
┌──┬────────────────┬────┬──────┬──────┐
│編號│數量                            │成分    │重量        │扣押物品清單│
├──┼────────────────┼────┼──────┼──────┤
│1   │N,N甲基安非他命4小包（內政部警政│N,N二甲 │驗前總毛重35│95安保管156 │
│    │署刑事警察局送鑑編號A1、A2、A3-1│基安非他│8.78公克，包│            │
│    │、A3-2）                        │命      │裝塑膠袋總重│            │
│    │                                │        │7.58公克，總│            │
│    │                                │        │淨重351.20公│            │
│    │                                │        │克，共取1.64│            │
│    │                                │        │公克鑑定用罄│            │
│    │                                │        │，總餘349.56│            │
│    │                                │        │公克，純度約│            │
│    │                                │        │為97.6％    │            │
├──┼────────────────┼────┼──────┼──────┤
│2   │甲基安非他命8小包（內政部警政署 │甲基安非│驗前總毛重20│95安保管156 │
│    │刑事警察局送鑑編號A3-3、A4-1、  │他命    │.54 公克，包│            │
│    │A4-2、A5-1、A5-2、A5-6、A5-8、  │        │裝塑膠袋總重│            │
│    │A8-5）                          │        │3.58公克，總│            │
│    │                                │        │淨重16.96公 │            │
│    │                                │        │克，共取0.12│            │
│    │                                │        │公克鑑定用罄│            │
│    │                                │        │，總餘16.84 │            │
│    │                                │        │公克，純度約│            │
│    │                                │        │為95.3％    │            │
└──┴────────────────┴────┴──────┴──────┘
附表六之一：氯化鈉、草酸、檸檬酸
┌──┬────────────────┬────┬──────┬──────┐
│編號│數量                            │成分    │重量        │扣押物品清單│
├──┼────────────────┼────┼──────┼──────┤
│1   │氯化鈉5小包（內政部警政署刑事警 │氯化鈉  │驗前總毛重66│95安保管156 │
│    │察局送鑑編號A5-3、A5-5、A6、A7、│        │2.17公克，包│            │
│    │A9）                            │        │裝塑膠袋總重│            │
│    │                                │        │4.72公克，總│            │
│    │                                │        │淨重657.45  │            │
│    │                                │        │公克，共取  │            │
│    │                                │        │1.23公克鑑定│            │
│    │                                │        │用罄，總餘65│            │
│    │                                │        │6.22公克    │            │
├──┼────────────────┼────┼──────┼──────┤
│2   │草酸1小包（內政部警政署刑事警察 │草酸    │驗前毛重2.28│95安保管156 │
│    │局送鑑編號A5-7）                │        │公克，包裝塑│            │
│    │                                │        │膠袋重0.30  │            │
│    │                                │        │公克，淨重  │            │
│    │                                │        │1.98公克，取│            │
│    │                                │        │0.11公克鑑定│            │
│    │                                │        │用罄，餘1.87│            │
│    │                                │        │公克        │            │
├──┼────────────────┼────┼──────┼──────┤
│3   │檸檬酸1小包（內政部警政署刑事警 │檸檬酸  │驗前毛重0.58│95安保管156 │
│    │察局送鑑編號A8-4）              │        │公克，包裝塑│            │
│    │                                │        │膠袋重0.17  │            │
│    │                                │        │公克，淨重  │            │
│    │                                │        │0.41公克，取│            │
│    │                                │        │0.11公克鑑定│            │
│    │                                │        │用罄，餘0.30│            │
│    │                                │        │公克        │            │
└──┴────────────────┴────┴──────┴──────┘
附表七：
┌──┬─────────────────┬───┬─────────┐
│編號│品名                              │數量  │扣押物品清單      │
├──┼─────────────────┼───┼─────────┤
│1   │販賣毒品單                        │1張   │95保管251編號5    │
├──┼─────────────────┼───┼─────────┤
│2   │販賣毒品名冊                      │1本   │95箱保管266編號15 │
├──┼─────────────────┼───┼─────────┤
│3   │販賣毒品帳冊                      │2本   │95箱保管266編號16 │
├──┼─────────────────┼───┼─────────┤
│4   │ＣＯＬＯＲＳ行動電話              │1台   │95保管251編號10   │
├──┼─────────────────┼───┼─────────┤
│5   │ＨＩＴＡＣＨＩ行動電話            │1台   │95保管251編號11   │
├──┼─────────────────┼───┼─────────┤
│6   │ＭＯＴＯＲＯＬＡ行動電話          │1台   │95保管251編號12   │
├──┼─────────────────┼───┼─────────┤
│7   │ＬＧ行動電話                      │1台   │95保管251編號14   │
├──┼─────────────────┼───┼─────────┤
│8   │ＳＯＮＹ  ＥＲＩＣＳＳＯＮ行動電話│1台   │95保管251編號15   │
├──┼─────────────────┼───┼─────────┤
│9   │ＳＯＮＹ  ＥＲＩＣＳＳＯＮ行動電話│1台   │95保管251編號18   │
├──┼─────────────────┼───┼─────────┤
│10  │ＦＡＲＥＡＳＴＯＮＥ行動電話      │1台   │95保管251編號16   │
├──┼─────────────────┼───┼─────────┤
│11  │ＦＡＲＥＡＳＴＯＮＥ行動電話      │1台   │95保管251編號17   │
├──┼─────────────────┼───┼─────────┤
│12  │ＭＯＴＯＲＯＬＡ行動電話          │1台   │95保管251編號13   │
├──┼─────────────────┼───┼─────────┤
│13  │行動電話ＳＩＭ卡                  │5張   │95保管251編號21   │
└──┴─────────────────┴───┴─────────┘
附  表八：
編  號  買毒時間  買毒者  毒品種類  金額
                  姓名代號
一、    11/2      建明    安非他命  45,000元
二、    11/2      火雞    安非他命  45,000元
三、    11/2      阿昌    安非他命  45,000元
四、    11/       一流    海洛因    115,000元及110,000元
                                    ＝225,000元
五、    11/       駱駝    海洛因    57,000元
六、    11/       小米    海洛因    48,000元
七、    11/       明錦    海洛因    88,000元
八、    11/       李俊    海洛因及
                          安非他命  78,000元
九、    12/       藍董    海洛因    205,000元
十、    11/27     俊      安非他命
                          及海洛因  27,000元
十一、  11/27    小米     海洛因    15,000元
                 駱妹     海洛因    6,000元
                 許       海洛因    5,000元
                （15,000元+6,000元+5,000元=26,000元）
十二、  11/28    俊       海洛因    22,000元
十三、  11/29    米       海洛因    16,000元
                 往       安非他命  70,000元
                 （16,000元+70,000元=86,000元）
十四、  12/1     琨       海洛因    6,000元
十五、  12/2     俊,偉    安非他命  3,000元
十六、  12/3     俊       安非他命  12,000元
十七、  12/4     俊       海洛因    6,000元
                                合計1,024,000元

司法院資訊處製作；財團法人民間司法改革基金會備份。
